【裁判字號】    98,易,1524
【裁判日期】    991020
【裁判案由】    恐嚇等
【裁判全文】
臺灣高雄地方法院刑事判決              98年度訴字第231 號
公  訴  人  臺灣高雄地方法院檢察署檢察官
被      告  王彥文
            邱英傑
            溫明正
選任辯護人  吳春生律師
被      告  李美英
被      告  呂松杰
上五人共同
選任辯護人  史乃文律師
            楊林澂律師
被      告  甲○○
被      告  乙○○
選任辯護人  蔡錫欽律師
            李建宏律師
上列被告因偽造文書等案件，經檢察官提起公訴（96年度偵字第
11143 、11142 、11301 、12139 、16549 號）及追加起訴（98
年度偵字第36579號），本院判決如下：
    主  文
王彥文共同犯如附表一編號1 、2 、3 所示之重利罪，共參罪，
分別處刑及減刑如附表一編號1 、2 、3 所示。又犯如附表二編
號1 、5 所示之恐嚇危害安全罪，共貳罪，分別處刑及減刑如附
表二編號1 、5 所示。又共同犯如附表二編號2 、3 所示之恐嚇
危害安全罪，共貳罪，分別處刑及減刑如附表二編號2 、3 所示
。又共同犯如附表三編號1 至5 所示詐欺取財罪，共伍罪，分別
處刑及減刑如附表三編號1 至5 所示。又共同犯意圖營利，聚眾
賭博罪，處有期徒刑陸月，如易科罰金，以新臺幣壹仟元折算壹
日，減為有期徒刑參月，如易科罰金，以新臺幣壹仟元折算壹日
，扣案如附表四所示之物品均沒收。應執行有期徒刑貳年，如易
科罰金，以新臺幣壹仟元折算壹日，扣案如附表四所示之物品均
沒收。
邱英傑共同犯如附表一編號1 至7 所示之重利罪，共柒罪，分別
處刑及減刑如附表一編號1 至7 所示。又犯如附表二編號4 所示
之恐嚇危害安全罪，處刑及減刑如附表二編號4 所示。又共同犯
意圖營利，聚眾賭博罪，處有期徒刑陸月，如易科罰金，以新臺
幣壹仟元折算壹日，減為有期徒刑參月，如易科罰金，以新臺幣
壹仟元折算壹日，扣案如附表四所示之物品均沒收。應執行有期
徒刑壹年貳月又拾伍日，如易科罰金，以新臺幣壹仟元折算壹日
，扣案如附表四所示之物品均沒收。
李美英共同犯如附表一編號1 至5 所示之重利罪，共伍罪，分別
處刑及減刑如附表一編號1 至5 所示。應執行有期徒刑陸月又拾
伍日，如易科罰金，以新臺幣壹仟元折算壹日。其餘被訴共同犯
如附表一編號6 、7 所示重利部分，均無罪。
呂松杰共同犯意圖營利，聚眾賭博罪，處有期徒刑陸月，如易科
罰金，以新臺幣壹仟元折算壹日，減為有期徒刑參月，如易科罰
金，以新臺幣壹仟元折算壹日，扣案如附表四所示之物品均沒收
。其餘被訴共同犯如附表二編號1 所示恐嚇危害安全部分，無罪
。
乙○○共同犯如附表二編號2 、3 所示之恐嚇危害安全罪，共貳
罪，分別處刑及減刑如附表二編號2 、3 所示。應執行有期徒刑
參月，如易科罰金，以新臺幣壹仟元折算壹日。
溫明正、甲○○，均無罪。
    事  實
一、王彥文、邱英傑、李美英共同基於重利之犯意聯絡，自民國
    95年5 月27日起至96年3 月間某日，乘附表一編號1 、2 、
    3 所示各借款人急迫、輕率或無借貸之經驗，分別貸予各借
    款人如附表一編號1 、2 、3 所示之金額，與各借款人約定
    每月如附表一編號1 、2 、3 所示利息，取得與原本顯不相
    當之重利。邱英傑、李美英另共同基於重利之犯意聯絡，乘
    附表一編號4 所示借款人急迫、輕率或無借貸之經驗，貸予
    借款人如附表一編號4 所示之金額，與借款人約定每月如附
    表一編號4 所示利息，取得與原本顯不相當之重利。邱英傑
    、李美英、曾信強（另案經臺灣臺南地方法院98年度簡字第
    1456號判決有罪確定）另共同基於重利之犯意聯絡，乘附表
    一編號5 所示借款人急迫、輕率或無借貸之經驗，貸予借款
    人如附表一編號5 所示之金額，與借款人約定每月如附表一
    編號5 所示利息，取得與原本顯不相當之重利。邱英傑、曾
    信強另共同基於重利之犯意聯絡，乘附表一編號6 、7 所示
    各借款人急迫、輕率或無借貸之經驗，分別貸予各借款人如
    附表一編號6 、7 所示之金額，與各借款人約定每月如附表
    一編號6 、7 所示利息，取得與原本顯不相當之重利。
二、王彥文基於恐嚇危害安全之犯意，分別於附表二編號1 、5
    所示之時、地，以附表二編號1 、5 所示之方式，恐嚇附表
    二編號1 、5 所示被害人李璻雲、翁世明2 人，致渠等心生
    畏懼。王彥文、乙○○共同基於恐嚇危害安全之犯意聯絡，
    分別於附表二編號2 、3 所示之時、地，以附表二編號2 、
    3 所示之方式，恐嚇附表二編號2 、3 所示被害人李璻雲、
    賴昆平2 人，致渠等心生畏懼。邱英傑基於恐嚇危害安全之
    犯意，於附表二編號4 所示之時、地，以附表二編號4 所示
    之方式，恐嚇附表二編號4 所示被害人賴昆柏，致其心生畏
    懼。
三、王彥文、賴昆柏（未據起訴）共同基於意圖為自己不法所有
    之各別犯意聯絡，未經附表三所示發卡銀行同意，由賴昆柏
    將其申辦如附表三所示之信用卡交付王彥文並授權王彥文使
    用以抵償賴昆柏之母親李璻雲積欠王彥文之債務，王彥文即
    於如附表三所示之時間、地點分別持如附表三所示之信用卡
    以「賴昆柏」之名義填具簽帳單刷卡購物，使特約商店店員
    誤認王彥文即為有權持卡人而陷於錯誤交付具有附表三所示
    消費金額價值之物品，足以生損害於附表三所示特約商店。
四、王彥文、邱英傑、呂松杰意圖營利，基於賭博、提供賭博場
    所及聚眾賭博之集合犯意聯絡，自96年3 月間至查獲時之96
    年4 月13日止，王彥文、呂松杰在位於高雄市○○路10號11
    樓，邱英傑在位於澎湖縣馬公市○○路307 號，共同經營「
    萬寶運動網」簽賭網站（網址：http://w1.one888.net），
    在該網站之公眾得以出入之場所，供不特定人上網簽賭美國
    大聯盟、臺灣職棒等職業運動競賽，並以各運動競賽之勝負
    為條件，以聚眾賭博財物，並招募曾信強（業經臺灣臺南地
    方法院98年度簡字第1456號判決有罪確定）、陳天龍（經臺
    灣澎湖地方法院檢察署96年度偵字第572 號為不起訴處分）
    等人為下線代理商，並提供簽賭網站之帳號、密碼與下線代
    理商，由下線代理商自行招募賭客提供帳號、密碼，由賭客
    自行上網簽賭，其勝負方法及賠率由「萬寶運動網」設定，
    簽賭勝者依賠率自下線代理商取得彩金，簽賭負者之賭金則
    由下線代理商向其收取賭金，下線代理商再定期與「萬寶運
    動網」對帳結清，將賭金交付王彥文、邱英傑、呂松杰或將
    賭金匯至不知情之呂松杰女友吳卉婷中國信託商業銀行三民
    分行帳號：000000000000號帳戶內，共同聚眾並提供賭博場
    所賭博。
五、案經法務部調查局高雄市調查處移送及灣高雄地方法院檢察
    署檢察官自動檢舉偵查起訴。
    理  由
壹、證據能力部分
一、證人賴昆柏於警詢之陳述，有證據能力
    按被告以外之人於審判外之言詞或書面陳述，除法律有規定
    者外，不得作為證據，刑事訴訟法第159 條第1 項固有明文
    。惟按被告以外之人於檢察事務官、司法警察官或司法警察
    調查中所為之陳述，與審判中不符時，其先前之陳述具有較
    可信之特別情況，且為證明犯罪事實存否所必要者，得為證
    據，刑事訴訟法第159 條之2 亦有明文。證人賴昆柏於警詢
    之陳述，與審判中所述均未盡相符，本院以其警詢時陳述，
    未與被告7 人同庭接受訊問，較無心理壓力，且未受外界之
    污染，較少權衡利害關係，且於偵查、審判中均未表示警詢
    中有何不當詢問之情形，復於審判中均已到庭經交互詰問，
    依警詢之客觀環境及條件，應認其先前於警詢中之陳述，具
    有可信之特別情況，且為證明被告7 人本件犯罪存否所必要
    ，依刑事訴訟法第159 條之2 規定，均應有證據能力。
二、本判決所引用認定被告犯有本件犯行之其餘傳聞證據：
    按被告以外之人於審判外之言詞或書面陳述，除法律有規定
    者外，不得作為證據；又被告以外之人於審判外之陳述，雖
    不符刑事訴訟法第159 條之1 至第159 條之4 之規定，而經
    當事人於審判程序同意作為證據，法院審酌該言詞陳述或書
    面陳述作成時之情況，認為適當者，亦得為證據；當事人、
    代理人或辯護人於法院調查證據時，知有該法第159 條第1
    項不得為證據之情形，而未於言詞辯論終結前聲明異議者，
    視為有前項之同意，刑事訴訟法第159 條第1 項、第159 條
    之5 分別定有明文。本判決所引用之其餘各項證據資料，其
    屬於被告以外之人於審判外之陳述者，均據被告7 人及其等
    辯護人、檢察官於本院審理中或同意作為證據或未於言詞辯
    論終結前聲明異議（本院審訴卷第121 頁、訴字卷(三)第3-76
    頁），本院審酌上開證據作成時之情況，亦無不當取供等情
    形，認為以之作為本案之證據亦屬適當，核諸上開說明，應
    有證據能力。
貳、有罪部分
一、重利罪部分（附表一）
    訊據被告王彥文就附表一編號1 、2 、3 所示之重利犯行均
    坦承不諱（本院訴字卷(一)第70頁）；被告邱英傑、李美英均
    矢口否認有附表一編號1 至7 所示之重利犯行，被告邱英傑
    辯稱：伊只有借錢給被告王彥文，並沒有與被告王彥文共同
    放貸云云（本院審訴卷第98頁），被告李美英辯稱：伊沒有
    放貸給被告王彥文，伊只是依被告邱英傑指示領錢，不知錢
    做何用途云云（本院審訴卷第99頁）。經查：
  (一)被告王彥文、邱英傑、李美英共犯重利罪（附表一編號1 、
    2 、3）
  1.被告王彥文於附表一編號1 、2 、3 所示借款時間，分別貸
    以李璻雲、翁世明、歐怡婕如附表一編號1 、2 、3 所示各
    筆借款，利息計算方式如附表一編號1 、2 、3 所示等情，
    業據被告王彥文供承不諱已如前述，核與附表編號1 、2 、
    3 證據清單欄所示之各項證據相符，此部分事實自堪認定。
  2.附表一編號1
    證人即被害人李璻雲於警詢、偵訊及本院審理時均證稱：伊
    向被告王彥文第一次洽借現金新臺幣（下同）35萬元，當時
    被告王彥文帶被告邱英傑一起到伊之公司，是被告邱英傑交
    付現金給伊等語（他(一)卷第82、107 、148 頁、本院訴字卷
    (一)第185 頁），核與證人即被害人李璻雲前夫賴正雄於警詢
    、偵訊及本院審理時證稱：伊與伊前妻李璻雲經營之昆柏企
    業有限公司公司急需資金周轉，向被告王彥文、邱英傑借錢
    ，款項多是被告王彥文交付，被告邱英傑有4 、5 次均在場
    ，有時候會講抵押、付利息等跟借錢有關的話，伊第一次向
    被告王彥文借錢時，被告邱英傑就以接跟被告王彥文一起在
    場等語（他(一)卷第156 、166 頁、本院訴字卷(一)第241 頁）
    相符，參以李璻雲所簽發用以支付其向被告王彥文借款利息
    之支票係以被告李美英之臺灣土地銀行三民分行帳號：
    000000000000號帳戶（下簡稱「被告李美英土銀帳戶」）提
    示兌現之情，有李璻雲提出之合作金庫前金分行、澎湖分行
    支票影本在卷（他卷(二)第18-24 、140-178 頁），而被告王
    彥文於偵訊時供承：借給李璻雲50萬元部分是伊與被告邱英
    傑一起借的，伊之金主是被告邱英傑，要還錢是拿給被告邱
    英傑之太太即被告李美英等語（偵(二)第190 頁），於本院審
    理時復供承：被告邱英傑、李美英是伊背後之金主，伊直接
    對被告邱英傑、李美英負責，每個月按所借之款項給他們利
    息等語（本院審訴卷第98頁），堪認被告邱英傑、李美英2
    人，就被告王彥文出面貸以李璻雲如附表一編號1 所示各筆
    借款，並向李璻雲收取如附表一編號1 所示利息之犯行，均
    知之甚詳，被告邱英傑尚且與被告王彥文一同出面與李璻雲
    、賴正雄洽談借款利息，被告李美英則提供其土銀帳戶供提
    示兌現李璻雲所交付用以支付借款利息之支票，堪認被告邱
    英傑、李美英就附表一編號1 所示重利犯行均與被告王彥文
    具犯意聯絡及行為分擔無訛。
  3.附表一編號2
    證人即被害人翁世明於偵訊時證稱：伊向被告王彥文借錢時
    ，被告王彥文有說部分款項是被告李美英的，該部分會由被
    告邱英傑來收還款等語（他(二)卷第122 頁），於本院審理時
    復證稱：伊向被告王彥文借款過程中，有部分款項是由被告
    邱英傑拿出來借貸給伊，被告邱英傑有跟伊談到利息等語（
    本院訴字卷(一)第250 頁），參以翁世明所簽發用以支付其向
    被告王彥文借款利息之支票係以被告李美英土銀帳戶提示兌
    現之情，有翁世明提出之三信合作社灣子分社支票影本在卷
    （他卷(二)第40-75 頁），翁世明於95年9 月25日將其土地設
    定抵押權予被告李美英以作為借款擔保乙節，有臺南縣大內
    鄉○○段237-1 、237-3 第號土地登記謄本在卷（他(一)卷第
    128-131 頁），而被告邱英傑持用之門號0000000000號行動
    電話與被告李美英持用之00-0000000號室內電話於96年1 月
    15日15時許通話內容略以：「（被告邱英傑）翁仔他說還有
    支票在你那裡！」、「（被告李美英）好像喔！對喔！」、
    「（被告邱英傑）在那裡？」、「（被告李美英）在我這邊
    ！」、「（被告邱英傑）好！你先放著，我等一會回去拿，
    然後我再拿給..」、「（被告李美英）拿給阿文（王彥文）
    喔！」、「（被告邱英傑）好！」等語（他(三)卷第8-9 頁）
    ，而該通話內容所提及「翁仔」是翁世明，業據被告邱英傑
    於偵訊時供承屬實（偵(一)卷第60頁），足認被告邱英傑就被
    告王彥文出面貸以翁世明如附表一編號2 所示各筆借款，並
    向翁世明收取如附表一編號2 所示利息之犯行，均知之甚詳
    ，被告邱英傑並出面與翁世明洽談借款利息，被告李美英則
    提供其土銀帳戶供提示兌現翁世明所交付用以支付借款利息
    之支票，並將翁世明之上開土地登記為其本人享有抵押權，
    堪認被告邱英傑、李美英就附表一編號2 所示重利犯行均與
    被告王彥文具犯意聯絡及行為分擔無訛。
  4.附表一編號3
    證人即被害人歐怡婕於警詢及偵訊時證稱：伊因缺錢孔急且
    未曾向金融機構貸款，情急下向被告王彥文借款30萬元，伊
    於96年2 月間有還本金3 萬6,000 元給被告王彥文等語（他
    (一)卷第90-91 、96-98 頁），而96年2 月15日18時9 分許至
    18時10分許，被告邱英傑持用之門號0000000000號行動電話
    與歐怡婕持用門號0000000000號行動電話之通話內容略以：
    「（歐怡婕）什麼名字？」、「（被告邱英傑）「鐵氟龍」
    一樣呀！」、「（歐怡婕）喔！我找找看！進去之後說找誰
    ？」、「（被告邱英傑）找老板娘！」、「（歐怡婕）老板
    娘是不是！說給你們的利息錢！」、「（被告邱英傑）對！
    他就會跟你！」、「（歐怡婕）好！好！OK！那我瞭解，謝
    謝！」等語（市調卷第53頁背面）；同時段許，被告邱英傑
    持用之上開門號與被告李美英持用之門號0000000000號行動
    電話之通話內容略以：「（被告李美英）小婕她拿3 萬6 ，
    不是拿4 萬8 千5 ！」、「（被告邱英傑）喔！我跟阿文（
    王彥文）講一下！」等語（市調卷第53頁背面）；同時段許
    ，被告邱英傑持用之上開門號與被告王彥文持用之門號
    0000000000號行動電話之通話內容略以：「（被告邱英傑）
    小婕有拿過去了，她只有拿3 萬6 而已！」、「（被告王彥
    文）我知道！但是還有一筆沒記！」、「（被告邱英傑）好
    ！OK！」等語（市調卷第53頁背面）。足認被告邱英傑、李
    美英就被告王彥文出面貸以歐怡婕如附表一編號3 所示款項
    ，並向歐怡婕收取如附表一編號3 所示利息之犯行，均知之
    甚詳，被告邱英傑尚且直接與歐怡婕聯繫交付利息之處所，
    而被告李美英則代被告邱英傑收受歐怡婕交付之利息，並於
    收受歐怡婕交付之利息後，以上開門號告以被告邱英傑關於
    歐怡婕實際交付之利息數額（僅交付3 萬6,000 元，而非4
    萬8,500 元）後，再由被告邱英傑聯絡被告王彥文告以上情
    ，堪認被告邱英傑、李美英就附表一編號3 所示重利犯行均
    與被告王彥文具犯意聯絡及行為分擔無訛。
  (二)被告邱英傑、李美英共犯重利罪（附表一編號4 、5 ）
  1.附表一編號4
    被告邱英傑於附表一編號4 所示之借款時間，貸以謝雅玲如
    附表一編號4 所示借款，利息計算方式如附表一編號4 所示
    之情，業據被告邱英傑供承屬實（本院訴字卷(三)第78頁），
    且據證人即被害人謝雅玲於警詢及偵訊時證述在卷，並有如
    附表一編號4 證據清單欄所示通訊監察譯文可佐，足認被告
    邱英傑確有如附表一編號4 所示貸款予謝雅玲並收取利息。
    被告李美英雖辯稱其不知被告邱英傑重利犯行云云，然觀諸
    被告邱英傑持用之門號0000000000號行動電話與被告李美英
    持用之門號0000000000號行動電話於96年2 月24日19時46分
    許之通話內容略以：「（被告邱英傑）嘿！你帳戶給我一下
    好不好？你的！」、「（被告李美英）喔！好呀！要幹什麼
    ？」、「（被告邱英傑）因為那個女的說去台北上班，她說
    她要匯錢給我。」、「（被告李美英）喔！這樣喔！你等一
    下！」等語（他(三)卷第31頁），而謝雅玲拿錢給被告李美英
    乙節，亦據被告邱英傑於偵訊時供承在卷（偵(一)卷第79頁）
    ，足認被告李美英對被告邱英傑貸以謝雅玲如附表一編號4
    所示款項並收取利息之情顯屬知情，而仍提供上開土銀帳戶
    供謝雅玲匯入利息，堪認被告邱英傑、李美英就附表一編號
    4 所示重利犯行，具犯意聯絡及行為分擔無訛。
  2.附表一編號5
    證人即另案共同被告曾信強於調詢及偵訊時證稱：伊與被告
    邱英傑共同經營地下錢莊借款業務，96年1 月間陳天龍缺錢
    向被告邱英傑借款3 萬元，利息約月息15分等語（澎湖他字
    卷第33、36頁），復於本院審理時證稱：陳天龍向被告邱英
    傑借款之時間、金額、利息如起訴書附表四編號1 所載等語
    （本院訴字卷(二)第39頁），而證人即被害人陳天龍於調詢及
    偵訊時證稱：伊於96年1 月間透過曾信強介紹而認識被告邱
    英傑，嗣伊因個人周轉需要向被告邱英傑借貸，96年3 月5
    日伊向被告邱英傑借30萬元，但扣除利息剩下25萬5,000 元
    等語（偵(三)卷第2 、6 頁），足認被告邱英傑確有如附表一
    編號5 （即起訴書附表四編號1 ）所示時間，貸以陳天龍如
    附表一編號5 所示款項並收取利息無訛。參以被告邱英傑、
    李美英經曾信強居中介紹，共同放款與陳天龍並收取與原本
    顯不相當利息之情，有(1)被告邱英傑持用之門號0000000000
    號行動電話與曾信強持用之門號0000000000號行動電話間，
    於96年1 月13日14時36分許、96年1 月22日11時51分許、96
    年1 月23日14時36分許之通訊監察譯文（他(一)卷第61-62 頁
    、他(三)卷第16、18頁）；(2)被告邱英傑持用之上開門號行動
    電話與被告李美英持用之門號0000000000號行動電話間，於
    96 年1月21日13時34分許、96年1 月23日19時31分許、96年
    3 月6 日14時16分許之通訊監察譯文（他(三)卷第16-17 、19
    、40頁）；(3)被告邱英傑持用之上開門號行動電話與陳天龍
    持用之門號0000000000號行動電話間，於96年3 月5 日21時
    29分許之通訊監察譯文（他(三)卷第38-39 頁）在卷可佐，且
    被告李美英於96年3 月6 日匯款存入15萬元至陳天龍所有之
    馬公中正路郵局00000000000000號帳戶乙節，有該帳戶歷史
    交易清單在卷可稽（市調卷第94頁），堪認被告邱英傑、李
    美英就附表一編號5 所示重利犯行，確係由被告邱英傑出面
    與陳天龍聯繫借款金額、利息後，再由被告邱英傑聯繫被告
    李美英將借款匯與陳天龍，則被告邱英傑、李美英與另案被
    告曾信強就附表一編號5 所示重利犯行，亦具犯意聯絡及行
    為分擔無訛。
  (三)被告邱英傑共犯重利罪（附表一編號6 、7 ）
    證人曾信強於偵訊時證稱：伊有一朋友的阿姨向被告邱英傑
    借1 萬5,000 元，先扣1,500 元利息；另有一個餐飲店老闆
    是向被告邱英傑借10萬元，利息先扣2 萬元等語（澎湖他字
    卷第36-37 頁），並於本院審理時證稱：附表一編號6 、7
    （即起訴書附表四編號2 、3 ）所示之人向被告邱英傑借款
    金額、利息均正確，附表一編號6 所示之人是沈士豪的阿姨
    ，附表一編號6 、7 之借款時間是在附表一編號5 所示借款
    人陳天龍借款時間之後1 、2 個禮拜以內等語（本院訴字卷
    (二)第39頁），而被告邱英傑於調詢時供承其確有向曾信強表
    示有意招攬澎湖地區不特定軍人或民眾辦理高利貸借款，後
    來有收取5 至20分之高利等語（偵(一)卷第5 頁背面），並於
    偵訊時供承：曾信強有介紹可以放貸的朋友給伊，放款之利
    息是看客戶而分別由伊或曾信強決定等語（偵(一)卷第21、22
    頁），足認證人曾信強之上開證述應堪採信，是被告邱英傑
    確有如附表一編號6 、7 所示重利犯行，已堪認定。
  (四)被告王彥文、邱英傑、李美英共同借款與附表一編號1 、2
    、3 所示各被害人；被告邱英傑、李美英共同借款與附表一
    編號4 、5 所示各被害人；被告邱英傑借款與附表一編號6
    、7 所示各被害人，約定利息均為月息7.5 分以上，顯見被
    告王彥文、邱英傑、李美英貸款取息之利率高於尋常，不僅
    與民法第203 條所定之週年利率5 ％之法定利率，及同法第
    205 條所定之最高利率週年利率20％限制，相去甚遠，衡諸
    目前社會經濟情況，被告王彥文、邱英傑、李美英確係取得
    與原本顯不相當之重利，至為明顯。
  (五)綜上，被告王彥文、邱英傑、李美英所犯如附表一所示重利
    犯行均事證明確，應依法論科。
二、恐嚇危害罪部分（附表二）
    訊據被告王彥文、邱英傑、乙○○均矢口否認有恐嚇危害之
    犯行。經查：
  (一)附表二編號1
    被告王彥文於附表二編號1 所示時、地，確有以附表二編號
    1 所示方式向被害人李璻雲恐嚇危安之犯行，業據證人李璻
    雲於警詢、調詢、偵訊及本院審理時證述在卷（他(一)卷第83
    、108 、151 頁、本院訴字卷(一)第205 頁），核與證人賴正
    雄於警詢及本院審理時之證述大致相符（他(一)卷第157 頁、
    本院訴字卷(一)第233 頁），參以被告王彥文於本院羈押訊問
    時供承：伊於95年12月7 日到李璻雲的公司，確實有罵得很
    大聲，有罵李璻雲「爛貨」等語（聲羈卷第7-8 頁），足認
    被告王彥文確有如附表二編號1 所示之恐嚇危安犯行無訛。
  (二)附表二編號2
    被告王彥文於附表二編號2 所示時、地，確有夥同被告乙○
    ○共同以附表二編號2 所示方式向被害人李璻雲恐嚇危安之
    犯行，業據證人李璻雲於警詢、調詢及本院審理時證述在卷
    （他(一)卷第83頁背面、第151 頁、本院訴字卷(一)第190 頁）
    ，核與證人賴正雄於警詢及本院審理時之證述（他(一)卷第
    157 頁、本院訴字卷(一)第235 頁）大致相符，而被告乙○○
    於本院審理時對其與被告王彥文於附表二編號2 所示時間，
    共同前往附表二編號2 所示地點，且被告王彥文曾以附表二
    編號2 所示方式恫嚇李璻雲之情已供承屬實（本院易字卷第
    132 頁），參以被告王彥文對其與被告乙○○於96年1 月7
    日凌晨2 時許有共同前往李璻雲住處亦供承不諱（本院訴字
    卷(二)第50），足認被告王彥文、乙○○確有如附表二編號2
    所示共同恐嚇危安之犯行無訛。至被告乙○○雖辯稱其不知
    被告王彥文會對李璻雲口出惡言，其僅係開車載被告王彥文
    至案發地點云云，然被告乙○○亦供承其於本件案發時正常
    工作時間是早上9 點到下午5 點半從事通信工程，本件案發
    隔天早上仍要工作等語（本院易字卷第108 頁），衡情，倘
    被告乙○○所辯僅單純載運被告王彥文至案發地點為真，則
    殊無於當日早上9 點即須工作之情況下，仍於同日凌晨2 時
    許與被告王彥文共同前往本件案發地點之理，是被告乙○○
    應非僅單純載運被告王彥文至案發地點，而係基於與被告王
    彥文共同恐嚇危安之犯意聯絡始於96年1 月7 日凌晨2 時許
    前往李璻雲住處。
  (三)附表二編號3
    被告王彥文於附表二編號3 所示時、地，確有夥同被告乙○
    ○共同以附表二編號3 所示方式向被害人李璻雲、賴昆平恐
    嚇危安之犯行，業據證人李璻雲於警詢、調詢及本院審理時
    證述在卷（他(一)卷第83頁背面、第151 頁、本院訴字卷(一)第
    190 頁），核與證人賴正雄於警詢、偵訊及本院審理時之證
    述（他(一)卷第158 、166 頁、本院訴字卷(一)第235 頁）大致
    相符，並據證人賴昆平於偵訊及本院審理時證述在卷（他(一)
    卷第174 頁、本院訴字卷(一)第166 頁），參以被告乙○○於
    本院審理時供承其有聽到被告王彥文對李璻雲及賴昆平講如
    附表二編號3 所示內容的話等語（本院訴字卷(二)第81-82 頁
    ），而被告王彥文於偵訊時供承：李璻雲沒還伊錢時，伊就
    到她店裡拍桌子要告她等語（偵(二)卷第20頁），堪信被告王
    彥文、乙○○確有如附表二編號3 所示共同恐嚇危安之犯行
    。至被告乙○○雖辯稱其僅單純陪同被告王彥文前往李璻雲
    公司協商金錢糾紛云云，惟被告乙○○於本件案發前之96年
    1 月7 日凌晨2 時許即已陪同被告王彥文前往李璻雲住處並
    在場聽聞被告王彥文對李璻雲以上開言語恫嚇之情業如前述
    ，倘被告乙○○確非與被告王彥文基於共同恐嚇危安之犯意
    聯絡，殊無於知悉被告王彥文前揭恐嚇言詞後，再度與被告
    王彥文共同與李璻雲協商金錢糾紛，顯見被告乙○○確明知
    被告王彥文夥同其共同前往李璻雲公司係為共同恐嚇李璻雲
    無訛，是被告乙○○就附表二編號3 所示恐嚇危安犯行，與
    被告王彥文間具犯意聯絡及行為分擔，至為顯然。
  (四)附表二編號4
    被告邱英傑於附表二編號4 所示時、地，確有以附表二編號
    4 所示方式向被害人賴昆柏恐嚇危安之犯行，業據證人賴昆
    柏於警詢、偵訊及本院審理時均證述在卷（他(一)卷第141 、
    173 頁、本院訴字卷(一)第75頁），而被告邱英傑就其於澎湖
    曾遇見賴昆柏乙節本院審理時供承不諱（本院審訴卷第98頁
    ），參以被告邱英傑與被告王彥文共同犯附表一編號1 貸款
    與賴昆柏之母李璻雲之重利犯行，業經本院認定如前，而賴
    昆柏於96年1 月23日躲至澎湖係因在臺灣曾遭被告王彥文、
    邱英傑以暴力手段催討債務乙節，業據證人賴昆柏證述在卷
    （本院訴字卷(一)第72頁），足認被告邱英傑確有如附表二編
    號4 所示之恐嚇危安犯行。
  (五)附表二編號5
    被告王彥文於附表二編號5 所示時、地，確有以附表二編號
    5 所示方式向被害人翁世明恐嚇危安之犯行，業據證人翁世
    明於警詢、偵訊時均一致證稱：伊向被告王彥文借款時有交
    付伊本人開立之本票4 張、李璻雲開立並由伊背書之支票3
    張等作為借款憑證，嗣伊還清所有債務，被告王彥文有歸還
    伊開立之本票，但上開李璻雲開立之支票則未予歸還，被告
    王彥文向伊允諾會私下歸還李璻雲，然伊於96年1 月間電詢
    李璻雲，竟發現被告王彥文並未歸還上開3 張支票與李璻雲
    ，嗣被告王彥文持上開3 張支票逕向銀行提示遭退票後，再
    持上開3 張支票向法院聲請假扣押，致伊房屋遭法院查查封
    ，伊因已將向被告王彥文借款之本金全數還清，在電話中要
    求被告王彥文退還上開3 張支票，惟被告王彥文強硬表示不
    願歸還，並言詞恐嚇伊會自行找兄弟處理，導致心生畏懼，
    不敢再向被告王彥文要求歸還該3 張支票等語（他(一)卷第
    120 、135 頁），核與證人李璻雲於另案審理中陳稱：伊有
    開立3 張支票借給翁世明，該3 張支票並未歸還等語（臺南
    訴字卷第15頁）相符，又參以被告王彥文於偵訊時供稱翁世
    明均已還清借款，伊有將土地歸還給翁世明等語（偵(二)卷第
    20頁），堪認證人翁世明上開於警詢及偵訊時之證述應堪採
    信屬實。至證人翁世明雖於本院審理時則改稱：被告王彥文
    沒有恐嚇過伊，只是語氣比較差；伊於偵訊時說被告王彥文
    言語上暗示電視裡有講被害人被暴力討債的人打，已沒有很
    明確的記憶等語（本院訴字卷(一)第248 、253 頁），惟證人
    翁世明於偵訊時結證稱其若與被告王彥文對質，怕其他人遭
    報復等語明確（他(一)卷第135 頁），衡諸證人翁世明於警詢
    、偵訊均一致證稱其遭被告王彥文以附表二編號5 所示方式
    恐嚇，迄至本院審理時始改稱被告王彥文沒有恐嚇過伊云云
    ，應認證人翁世明係因於本院審理時直接面對被告王彥文，
    恐遭被告王彥文報復，始於本院審理時證稱與其警偵之證述
    迥異之上開證詞，是應以證人翁世明於警詢及偵訊之證述為
    可採。被告王彥文確有如附表二編號5 所示之恐嚇危安犯行
    無訛。
  (六)綜上，被告王彥文、邱英傑、乙○○所犯如附表二所示恐嚇
    危安犯行均事證明確，應依法論科。
三、詐欺取財罪部分（附表三）
    訊據被告王彥文矢口否認有詐欺取財犯行，辯稱：賴昆柏將
    其信用卡交付與伊，並表示伊去刷卡他會付帳，所付的帳就
    算是對伊前款之清償云云。經查：
  (一)被告王彥文於附表三所示消費時間、地點，以賴昆柏名義持
    附表三所示發卡銀行信用卡向附表三所示特約商店刷卡消費
    如附表三所示消費金額等情，為被告王彥文所不爭執（本院
    審訴卷第119 頁背面），復據證人賴昆柏於警詢、偵訊及本
    院審理時證述屬實（他(一)卷第139 、174 頁、本院訴字卷(一)
    第79頁），並有慶豐銀行消費金融處信用卡部98年6 月10日
    函暨附件信用卡申請書、消費簽單（本院訴字卷(一)第129-
    136 頁）、中國信託商業銀行股份有限公司98年7 月16日陳
    報狀暨附件信用卡消費簽單（本院訴字卷(一)第145-146 頁）
    、荷蘭銀行報案單（他(一)卷第179 頁）在卷可憑，此部分之
    事實自堪認定。
  (二)證人溫明正於偵訊時證稱：伊有幫賴昆柏辦理信用卡，伊後
    來才知道被告王彥文要求伊招攬賴昆柏當信用卡業務員，是
    因賴昆柏的父母欠被告王彥文錢，所以要賴昆柏去辦信用卡
    ，還他父母欠被告王彥文的錢等語（偵(五)卷第19頁），核與
    證人賴昆柏於調詢、偵訊及本院審理時證稱：被告王彥文要
    溫明正安排伊去慶豐銀行信用卡部做業務員，是為讓伊有固
    定薪資轉帳紀錄，以便辦理信用卡能順利通過；伊於96年1
    月初向溫明正領取慶豐銀行信用卡1 張、荷蘭銀行信用卡2
    張後，即返回昆柏企業有限公司，被告王彥文在伊回公司前
    ，經由溫明正通知已先打電話給伊母親李璻雲表示要伊回公
    司後馬上開卡，伊依被告王彥文指示將上開信用卡以電話完
    成開卡手續不久，被告王彥文旋即到達昆柏企業有限公司拿
    走伊之上開信用卡，後來李璻雲告訴伊被告王彥文有使用伊
    之上開信用卡刷卡購物，當時伊是希望被告王彥文能將使用
    上開信用卡之刷卡金額，抵償李璻雲欠債之本金等語（他(二)
    卷第3-4 、13頁、本院訴字卷(一)第94頁）相符，而李璻雲向
    被告王彥文借款利息於95年12月間即未如期支付而經被告王
    彥文恐嚇催討之情，業經本院認定如前，足認被告王彥文於
    如附表三所示消費時間，對賴昆柏係因李璻雲無力支付借款
    利息始同意交付上開信用卡供其消費使用，且賴昆柏實際並
    未在慶豐銀行擔任信用卡業務人員而無固定薪資等節，均知
    之甚詳，卻仍持附表三所示賴昆柏名義之信用卡刷卡消費以
    供抵償李璻雲積欠之借款，堪信被告王彥文知悉賴昆柏無力
    支付上開信用卡費用，卻仍持上開信用卡向附表三所示特約
    商店刷卡消費，使特約商店店員誤認王彥文即為有權持卡人
    而陷於錯誤交付具有附表三所示消費金額價值之物品，實則
    賴昆柏並非實際持卡人且無資力支付刷卡金額，顯見被告王
    彥文與賴昆柏主觀上具共同意圖為自己不法所有之詐欺取財
    犯意聯絡，由賴昆柏申辦附表三所示信用卡並交付與被告王
    彥文以抵償李璻雲積欠被告王彥文之債務，再由被告王彥文
    持附表三所示信用卡遂行刷卡消費之詐欺取財犯行。
四、圖利聚眾賭博罪部分
  (一)被告邱英傑、呂松杰部分
    訊據被告邱英傑、呂松杰就犯罪事實四所示圖利聚眾賭博之
    犯行均坦承不諱（本院訴字卷(一)第71頁），並經證人曾信強
    、陳天龍、吳卉婷證述屬實，並有WELCOME 「萬寶運動網」
    登錄畫面、訊息內容、棒甲單式、棒甲走地、棒甲已開賽、
    棒甲歷史比賽、棒乙單式、棒乙走地、棒乙已開賽、棒乙歷
    史比賽等資料（市調卷第21-31 頁）、「萬寶運動網」歷史
    總帳、會員管理、當日報表等資料（市調卷第32-49 頁）、
    中國信託商業銀行股份有限公司96年3 月14日函暨附件吳卉
    婷帳號：000000000000號帳戶歷史交易查詢資料（市調卷第
    99-111頁）、門號0000000000號、0000000000號、
    0000000000號、0000000000號通訊監察譯文（他(一)卷第74-
    75頁、他(三)卷第8 、13-14 、20-21 、32-42 頁、偵(一)卷第
    7 頁、偵(三)卷第52-53 頁）、臺灣高雄地方法院檢察署96年
    度偵字第16551 號起訴書（偵(一)卷第154-158 頁）、臺灣澎
    湖地方法院檢察署96年度偵字第572 號處分書（偵(一)卷第
    159-160 頁）在卷可參，足認被告邱英傑、呂松杰之自白與
    事實相符，應可採為認定事實之證據。
  (二)被告王彥文部分
    訊據被告王彥文固坦承有向被告邱英傑簽賭，惟矢口否認有
    圖利聚眾賭博之犯行，辯稱：伊只是幫忙被告邱英傑，沒有
    共同經營云云（本院審訴卷第98頁、訴字卷(一)第71頁、訴字
    卷(三)第82頁背面）。然查，證人即共同被告邱英傑於調詢及
    偵訊均一致證稱：伊與被告王彥文於96年3 月間共同在高雄
    、澎湖地區經營職棒簽賭站，伊都是向被告王彥文下單，並
    與被告王彥文約定固定每週一結算簽賭輸贏金額來匯錢等語
    （偵(一)卷第2 頁背面、第15頁），核與證人即共同被告呂松
    杰於調詢及偵訊均一致證稱：伊於96年1 月間與被告王彥文
    共同合夥成立經營職棒簽賭網站，96年3 月間正式開始對外
    經營簽賭站等語（偵(四)卷第2 、12頁）相符。參以證人曾信
    強於調詢及偵訊時均一致證稱：伊透過被告邱英傑從事職棒
    簽賭，被告邱英傑說其上手是被告王彥文等語（澎湖他字卷
    第34-35 頁），而被告邱英傑持用之門號0000000000號行動
    電話與被告王彥文持用之門號0000000000號行動電話於96年
    3 月6 日15時11分許、15時21分許、16時10分許之通話內容
    確係關於聯絡簽賭網站之帳號、密碼，有該等通訊監察譯文
    在卷可佐（他(三)卷第41-42 頁），足認被告王彥文確有參與
    被告邱英傑、呂松杰經營職棒簽賭網站，是被告王彥文所辯
    應係事後卸責之詞，其共同圖利聚眾賭博之犯行已堪認定。
  (三)綜上，被告王彥文、邱英傑、呂松杰共犯圖利聚眾賭博犯行
    均事證明確，應依法論科。
五、論罪科刑
  (一)犯罪事實欄一（附表一）：
    被告王彥文、邱英傑、李美英各就所參與如附表一所示部分
    ，均係犯刑法第344 條重利罪。被告王彥文、邱英傑、李美
    英就其所參與如附表一編號1 、2 、4 、5 所示部分，雖多
    次借款與附表一編號1 、2 、4 、5 所示借款人以牟取重利
    ，惟其犯罪時間、空間密接，構成要件相同，侵害同一法益
    ，主觀上應係基於單一犯罪決意接續而為，應將被告王彥文
    、邱英傑、李美英所參與如附表一編號1 、2 、4 、5 所示
    之多次行為，視為數個舉動之接續施行，合為包括之一行為
    予以評價，較為合理，屬接續犯之包括一罪（最高法院86年
    臺上字第3295號判例意旨參照）。
  (二)犯罪事實欄二（附表二）：
    被告王彥文、邱英傑、乙○○各就所參與如附表二所示部分
    ，均係犯刑法第305 條恐嚇危安罪。被告王彥文、乙○○就
    附表二編號3 所示恐嚇危安犯行，係一行為同時侵害李璻雲
    、賴昆平，為同種想像競合犯，應依刑法第55條之規定論以
    一罪。
  (三)犯罪事實欄三（附表三）：
    被告王彥文就附表三所示，均係犯刑法第339 條第1 項詐欺
    取財罪。
  (四)犯罪事實欄四：
    按刑法第268 條之圖利供給賭博場所罪，本不以有形空間供
    公眾出入者為要件；該條所謂「提供賭博場所」，應指提供
    聯繫賭博意思之空間而言；該空間則應包括有形及無形者。
    以當下科技發達之時空觀之，倘經營者以某工具傳達賭博訊
    息，聯繫賭博之意思表示，形同以無形空間供人賭博，核亦
    與刑法第268 條之「提供賭博場所」之意相符。是以傳真或
    電話簽注號碼而賭博財物，與親自到場簽注而賭博財物，僅
    行為方式稍有差異，犯罪之可非難性不因此受影響（最高法
    院93年臺非字第214 號判決參照）。又刑法之聚眾賭博罪，
    所稱「聚眾賭博」，係指聚集不特定人參與賭博之行為，且
    縱未於現實上同時糾集多數人於同一處所，而係聚集眾人之
    財物進行賭博者，例如組頭以電話之方式供人簽賭之行為，
    亦屬之。又立法者針對特定刑罰規範之構成要件，已預設該
    犯罪行為之本質係持續實行之複數行為，具備反覆、延續之
    行為特徵，而將之總括或擬制為一個構成要件之集合犯行為
    ，因其刑法評價上為構成要件之行為單數，認應僅成立一罪
    。則行為人基於概括之犯意，在密切接近之一定時、地持續
    實行之複次行為，倘依社會通念，於客觀上認為符合一個反
    覆、延續性之行為觀念者，於刑法評價上，即應僅成立一罪
    ，學理上所稱「集合犯」之職業性、營業性或收集性等具有
    重複特質之犯罪均屬之，例如經營、從事業務、收集、販賣
    、製造、散布等行為概念者是（最高法院95年臺上字第1079
    號判決要旨參照）。本件被告王彥文、邱英傑、呂松杰透過
    網站之公眾得以任意出入之場所，供不特定人上網賭博財物
    ，並聚集眾人之錢財，以職業棒球競賽輸贏之偶然機率決定
    錢財之勝負，核渠等所為，均係犯刑法第266 條第1 項前段
    之普通賭博罪、第268 條前段之圖利供給賭博場所、後段圖
    利聚眾賭博罪。被告王彥文、邱英傑、呂松杰自96年3 月間
    至查獲時之96年4 月13日止，共同經營職棒簽賭網站，聚集
    不特定之人簽賭下注，並藉此抽頭牟利，此種意圖營利供給
    賭博場所、聚眾賭博之犯罪型態，本質上乃均具有反覆、延
    續之特質，依社會通念，即應屬前揭學理上所稱具有營業性
    之重複特質之「集合犯」，均應認僅成立一罪。又被告王彥
    文、邱英傑、呂松杰所犯共同意圖營利供給賭博場所、意圖
    營利聚眾賭博及普通賭博3 罪間，均係基於一意圖營利聚眾
    賭博之犯意，達成其同一犯罪所為之各個舉動，應屬法律概
    念之一行為，其一行為觸犯上開3 罪名，為想像競合犯，應
    依刑法第55條之規定，從一重之意圖營利聚眾賭博罪處斷。
  (五)被告王彥文、邱英傑、李美英就附表一編號1 、2 、3 所示
    重利犯行；被告邱英傑、李美英就附表一編號4 所示重利犯
    行；被告邱英傑、李美英、另案被告曾信強就附表一編號5
    所示重利犯行；被告王彥文、乙○○就附表二編號2 、3 所
    示恐嚇危安犯行；被告王彥文、賴昆柏（未據起訴）就附表
    三所示詐欺取財犯行；被告王彥文、邱英傑、呂松杰就犯罪
    事實欄四所示圖利聚眾賭博犯行，均有犯意聯絡及行為分擔
    ，均應論以共同正犯。被告王彥文、邱英傑、李美英、乙○
    ○如附表一、附表二、附表三、犯罪事實欄四所示犯行，均
    係基於各別犯意所為，均應分論併罰。
  (六)爰審酌被告王彥文、邱英傑、李美英不思循正當途徑賺取金
    錢，乘他人急迫或無經驗貸以金錢，而取得與原本顯不相當
    之重利，價值觀念偏差，又被告王彥文、邱英傑、乙○○為
    催討債務，竟恐嚇危害於借款人安全，惡性重大，被告王彥
    文詐欺取財所生損害之程度，被告王彥文、邱英傑、呂松杰
    經營職棒簽賭站，供人簽賭財物，從中獲取不法利益，助長
    社會僥倖心理，影響社會正常經濟活動，行為均實有不該，
    惟念及被告邱英傑、呂松杰犯後均坦承犯行，態度尚可，及
    被告王彥文、邱英傑、李美英、乙○○、呂松杰犯罪之動機
    、手段、所生危害等一切情狀，分別量處如主文所示之刑，
    並因各該犯罪時間均在96年4 月24日以前，分別依中華民國
    九十六年罪犯減刑條例減其各宣告刑2 分之1 ，復分別諭知
    易科罰金之折算標準，並定其應執行之刑，及諭知易科罰金
    之折算標準，以資儆懲。
  (七)扣案如附表四所示之物均係供被告王彥文、邱英傑、呂松杰
    營利聚眾賭博犯罪所用之物或犯罪所得之物，且分屬被告王
    彥文、邱英傑、呂松杰及另案共同被告曾信強所有，均據其
    等供明在卷，依共同正犯責任共同原則，均應依刑法第38條
    第1 項第2 款、第3 款規定，在各該共犯罪刑項下宣告沒收
    。至其餘扣案物無證據足認確屬被告等人或共犯所有供本件
    犯罪所用，爰不予宣告沒收，附此敘明。
參、無罪及不另為無罪諭知部分
一、公訴意旨另以：(一)被告甲○○與被告王彥文基於共同重利之
    犯意聯絡，由被告王彥文以每月利率1.5 分之對價向金主即
    被告甲○○調借資金，乘附表一編號1 、2 所示各借款人急
    迫、輕率或無借貸之經驗，分別貸予各借款人如附表一編號
    1 、2 所示之金額，與各借款人約定每月如附表一編號1 、
    2 所示利息，取得與原本顯不相當之重利，並由被告王彥文
    將其所取得由借款人所簽發用以支付利息之支票轉交予被告
    甲○○，以甲○○開立之臺灣銀行安平分行帳號：00000000
    0000號帳戶提示兌現。(二)被告李美英與被告邱英傑基於共同
    重利之犯意聯絡，乘附表一編號6 、7 所示各借款人急迫、
    輕率或無借貸之經驗，分別貸予各借款人如附表一編號6 、
    7 所示利息，取得與原本顯不相當之重利。(三)被告呂松杰與
    被告王彥文共同基於恐嚇危害安全之犯意聯絡，共同於附表
    二編號1 所示之時、地，以附表二編號1 所示之方式，恐嚇
    附表二編號1 所示之被害人李璻雲，致其心生畏懼。(四)被告
    溫明正係址設高雄市前金區○○○路143 號9 樓之慶豐商業
    銀行高雄分行（下簡稱「慶豐銀行」）信用卡部組長，意圖
    為自己不法之所有，基於詐欺取財之犯意，明知組長並不得
    領取業務獎金，為貪圖績效獎金，竟將其自行招攬之信用卡
    業績掛在其組員賴昆柏名下，致慶豐銀行陷於錯誤，誤信賴
    昆柏有親自招攬信用卡業務之事實，而核發渠等績效獎金，
    將款項匯入慶豐銀行賴昆柏之帳戶：00000000000000號，以
    此方式利用賴昆柏名義，詐得4 萬3,900 元。(五)被告王彥文
    基於偽造私文書之犯意，未經賴昆柏同意，於不詳時間、地
    點在附表三所示信用卡背面偽簽「賴昆柏」之署名後，於附
    表三所示之消費日期，在附表三所示之消費地點，向附表三
    所示之特約商店刷卡消費如附表三所示消費金額價值之物品
    ，足生損害於賴昆柏、荷蘭銀行及慶豐銀行。(六)被告溫明正
    基於幫助偽造文書與詐欺之犯意，可預見被告王彥文係為使
    用賴昆柏之信用卡而要求其代保管，竟不違反其本意，於96
    年1 月4 日通知賴昆柏至慶豐銀行高雄分行信用卡部領取慶
    豐銀行及荷蘭銀行所核發之信用卡後，旋於同日14時20分許
    ，以其門號0000000000號行動電話撥打門號0000000000號行
    動電話與被告王彥文，告知已取得賴昆柏之信用卡，被告王
    彥文於賴昆柏辦理開卡後旋即取走賴昆柏之信用卡並持以刷
    卡消費。因認：(一)被告甲○○共同涉犯刑法第344 條重利罪
    嫌；(二)被告李美英共同涉犯刑法第344 條重利罪嫌；(三)被告
    呂松杰共同涉犯刑法第305 條恐嚇危安罪嫌；(四)被告溫明正
    涉犯刑法第339 條第1 項詐欺取財罪嫌；(五)被告王彥文涉犯
    刑法第216 條、第210 條行使偽造私文書罪嫌；(六)被告溫明
    正涉犯刑法第30條、第216 條、第339 條幫助行使偽造私文
    書與詐欺取財罪嫌等語。
二、按檢察官就被告犯罪事實，應負舉證責任，並指出證明之方
    法；犯罪事實應依證據認定之，無證據不得認定犯罪事實；
    又不能證明被告犯罪者，應諭知無罪之判決，刑事訴訟法第
    161 條第1項 、第154 條第2 項、第301 條第1 項分別定有
    明文。第按認定不利於被告之事實，須依積極證據，苟積極
    證據不足為不利於被告事實之認定時，即應為有利於被告之
    認定，更不必有何有利之證據。又認定犯罪事實所憑之證據
    ，雖不以直接證據為限，間接證據亦包括在內，然而無論直
    接證據或間接證據，其為訴訟上之證明，須於通常一般之人
    均不致有所懷疑，而得確信其為真實之程度者，始得據為有
    罪之認定，倘其證明尚未達到此一程度，仍有合理之懷疑存
    在，而無從使事實審法院得有罪之確信時，即應由法院為諭
    知被告無罪之判決（最高法院40年臺上字第86號、30年臺上
    字第816 號、76年臺上字第4986號判例意旨參照）。
三、訊據被告等人均堅決否認有前揭公訴意旨所指犯行。經查：
  (一)被告甲○○被訴共犯附表一編號1 、2 所示重利部分─無罪
  1.被告甲○○提供資金調借與被告王彥文，被告王彥文將其所
    取得由附表一編號1 、2 所示借款人簽發供支付利息之支票
    轉交與被告甲○○，由被告甲○○以其開立之臺灣銀行安平
    分行帳號：000000000000號帳戶提示兌領；李璻雲於96年1
    月10日存入3 萬元至被告甲○○所有之上開帳戶等情，業據
    被告王彥文於本院審理時證述在卷（本院訴字卷(二)第47頁）
    ，並有被告甲○○之臺灣銀行安平分行帳號：000000000000
    號帳戶存摺交易往來明細查詢（臺南訴字卷第266-268 頁）
    、李璻雲提出之支付借款利息之支票影本（他(二)卷第18-24
    、140- 178頁）、臺灣銀行96年1 月10日無摺存入憑條存根
    （他(一)卷第182 頁）、翁世明提出之支付借款利息之支票影
    本（他(二)卷第40-75 頁）在卷可憑，復為被告甲○○不爭執
    ，此部分事實固堪認定。
  2.證人李璻雲、賴正雄、翁世明於警詢、偵訊及本院審理時均
    未提及被告甲○○曾與渠等接觸談論借款、利息事宜，核與
    證人即被告王彥文於本院審理時證稱：借給李璻雲、翁世明
    錢之利息均由伊決定，被告甲○○不知道伊借錢給李璻雲、
    翁世明，除收利息外，尚收取手續費等語（本院訴字卷(二)第
    64-65 頁）相符，堪認被告甲○○雖提供資金與被告王彥文
    借款與李璻雲、翁世明，然就被告王彥文與李璻雲、翁世明
    談論關於借款、利息等事宜均無所悉，況證人翁世明於本院
    審理時證稱：借款事後伊才知道金主是被告甲○○，伊不知
    道被告李美英是不是被告甲○○的女兒等語（本院訴字卷(一)
    第251 頁），益徵被告甲○○於被告王彥文借款與翁世明時
    ，對被告王彥文與翁世明約定之利息事宜確不知情。又被告
    甲○○對借款人李璻雲、翁世明之身分、背景既無所悉，亦
    難認被告甲○○係趁李璻雲、翁世明急迫、輕率或無借貸之
    經驗，共同貸與渠等如附表一編號1 、2 所示借款並取得與
    原本顯不相當之重利，是難認被告甲○○確有參與該等重利
    犯行。
  (二)被告李美英被訴共犯附表一編號6、7 所示重利部分─無罪
    證人即另案共同被告曾信強於警詢、偵訊及本院審理時均僅
    證稱係被告邱英傑招攬其共同放高利貸，然均未曾提及被告
    李美英有參與附表一編號6 、7 所示重利犯行。又證人曾信
    強於本院審理時證稱其不認識被告李美英，亦不清楚被告李
    美英有無參與被告邱英傑之放貸行為等語（本院訴字卷(二)第
    30頁），而卷內現存證據並無其他與附表一編號6 、7 所示
    重利犯行相關之通訊監察譯文可佐，實難認被告李美英確有
    參與附表一編號6、7 所示重利犯行。
  (三)被告呂松杰被訴共犯附表二編號1 所示恐嚇危安部分─無罪
  1.證人李璻雲於警詢時證稱：伊夫妻第一次遭被告王彥文恐嚇
    是於95年12月7 日，被告王彥文獨自一人到伊公司來討債，
    他出口辱罵並作勢要打人等語（他(一)卷第151 頁），於調詢
    時改稱：95年12月7 日左右（詳細日期已記不清楚），被告
    王彥文、呂松杰到伊公司以三字經辱罵並作勢要打人，同時
    嗆聲他們有槍械，如果不交付本利將會採取強硬手段，讓伊
    心生畏懼等語（他(一)卷第83頁），於本院審理時則證稱：伊
    於警詢時講說95年12月7 日是被告王彥文獨自一人到伊公司
    來討債，沒有講到被告呂松杰有在場，可能是因當時被告呂
    松杰沒有講話，伊不想去牽那麼多人等語（本院訴字卷(一)第
    205 頁），核證人李璻雲之上開證述前後迥異，且其於調詢
    時稱「詳細日期已記不清楚」，而觀諸該次調詢筆錄「呂松
    杰」文字係事後手寫加入筆錄之情，有96年4 月13日調查筆
    錄在卷可參（他(一)卷第83頁），是證人李璻雲上開前後不一
    證述，是否屬實，已非無疑。
  2.證人賴正雄於警詢及本院審理時均一致證稱：95年12月7 日
    是被告王彥文一個人到伊公司等語（他(一)卷第157 頁、本院
    訴字卷(一)第233 頁），參以被告王彥文於偵訊時陳稱：被告
    呂松杰只有於95年9 、10月間去過昆柏企業有限公司，當時
    李璻雲還款都正常，根本不用對李璻雲討債等語（他(二)卷第
    191 頁），於本院審理時復證稱：95年12月7 日伊沒有印象
    何人與伊一同前往昆柏企業有限公司等語（本院訴字卷(二)第
    49頁），足認被告王彥文於95年12月7 日前往昆柏企業有限
    公司向李璻雲討債係單獨一人前往。證人李璻雲之上開證詞
    不僅前後出入甚鉅，且核與證人賴正雄、被告王彥文之供述
    均有未合，實難據為被告呂松杰不利之認定，而公訴人所提
    其他證據，均無從證明被告呂松杰確於95年12月7 日與被告
    王彥文共同前往昆柏企業有限公司，自難認被告呂松杰確有
    參與此部分犯行。
  (四)被告溫明正被訴詐欺取財部分─無罪
  1.被告溫明正先於警詢時供稱：依慶豐銀行公司規定，信用卡
    部組長不能領取業績獎金，伊才會將伊跑的業績掛在賴昆柏
    身上，以賴昆柏業務員身分向公司申請獎金等語，嗣於本院
    審理時陳稱：慶豐銀行不管信用卡業務人員如何掛件等語。
  2.慶豐銀行信用卡行銷招攬制度之行銷人員屬於銀行正式任用
    資格並符勞基法之相關規範人員（Direct sales）與業界多
    數發卡行採委外招攬制度（Third party ）不同，而各發卡
    行所設定之實際招攬成本亦不盡相同；依據慶豐銀行信用卡
    行銷相關管理辦法規定：信用卡業務專員及業務襄理（組長
    ）分別接受每月或每季業績目標考核，業務襄理（組長）其
    工作內容近領導管理職，負責該組業績目標之達成及組員教
    育訓練及輔導；行銷人員招攬案件皆需依規定填寫招攬人編
    號（ID），而實際案件是屬於業務專員或業務襄理（組長）
    所招攬，實非本行所能了解範圍，惟行銷人員若有虛偽不實
    之作為則須負招攬之責等情，有慶豐商業銀行股份有限公司
    信用卡部97年11月13日函暨附件慶豐銀行信用卡部行銷人員
    招募流程圖在卷可參（本院審訴卷第146-147 頁），堪認慶
    豐銀行信用卡管理部門僅規定銀行信用卡業務人員招攬案件
    需依規定填寫招攬人編號，而就實際招攬信用卡業務之人究
    係業務專員或組長，則未明文規範管理。
  3.被告溫明正擔任信用卡部組長，業務範圍係拓展公司信用卡
    業務，其以自行招攬之信用卡業績掛在組員賴昆柏名下，並
    領取業績獎金固與該銀行獎勵基層業務人員精神有違，然就
    慶豐銀行而言，被告溫明正實際上既確實有招攬信用卡業績
    ，揆諸上開慶豐銀行信用卡行銷管理辦法，被告溫明正據此
    領取業務業績獎金既未違反上開管理辦法，自難認有何行使
    詐術之犯行，況業績獎金本即核發與行銷信用卡業務人員，
    被告溫明正除擔任組長負責該組業績目標達成外，亦屬信用
    卡業務人員，其依招攬之信用卡業績請領業績獎金，尚難認
    有何不法所有意圖。
  (五)被告王彥文被訴行使偽造私文書部分─不另為無罪之諭知
  1.證人賴昆柏於警詢證稱：96年1 月初伊前往慶豐銀行向被告
    溫明正領取信用卡，返回昆柏企業有限公司即依被告王彥文
    指示完成開卡手續，被告王彥文旋即至昆柏企業有限公司取
    走伊之信用卡，當時伊是希望被告王彥文能將使用其信用卡
    之刷卡金額抵償李璻雲積欠之債務，後來李璻雲跟伊說被告
    王彥文有使用伊交付之信用卡刷卡購物等語（他(二)卷第3-4
    頁），並於本院審理時證稱：當初辦信用卡之目的應是拿給
    被告王彥文當抵押品，信用卡審核過後，伊有跟李璻雲說看
    是否可以刷卡換現金或東西還債務等語（本院訴字卷(一)第94
    -95 頁），參以李璻雲於96年1 月初確未向被告王彥文如期
    清償借款利息已如前述，堪認賴昆柏係為抵償李璻雲積欠之
    債務始交付其以其名義申辦之信用卡與被告王彥文，並概括
    授權同意被告王彥文使用其信用卡刷卡消費。
  2.證人賴昆柏於偵訊及本院審理時雖否認其有授權被告王彥文
    使用其信用卡，然賴昆柏於開卡後並未親自在信用卡上簽名
    乙節，業據證人賴昆柏於偵訊時證述屬實（他(二)卷第14頁）
    ，衡情，倘賴昆柏並未同意被告王彥文使用其名義之信用卡
    刷卡消費，殊無將信用卡交付被告王彥文之理，況賴昆柏就
    其交付與被告王彥文之信用卡，復未親自簽名在信用卡背面
    ，則被告王彥文於取得信用卡後自得簽名在信用卡上，並持
    以簽單刷卡消費，而於刷卡時免除持卡人簽名不符之疑慮，
    凡此足徵被告王彥文持賴昆柏名義信用卡刷卡消費，確係經
    賴昆柏同意無訛，自難認被告王彥文有何假冒賴昆柏名義之
    偽造私文書犯行。
  3.此部分之犯罪應屬不能證明，本應為此部分無罪之諭知，惟
    因此部分與前揭被告王彥文犯詐欺取財罪犯行（附表三），
    屬實質上一罪關係，爰不另為無罪之諭知。
  (六)被告溫明正被訴幫助行使偽造私文書、幫助詐欺取財─無罪
  1.本件既無證據足認被告王彥文確有行使偽造私文書部分犯行
    已如前述，依共犯從屬性之原則，正犯行為既不存在，被告
    溫明正所為自無從成立幫助犯，復查無其他積極證據足資認
    定被告溫明正就被告王彥文被訴行使偽造私文書犯行有所參
    與，即無從認定被告溫明正有另外為行使偽造私文書構成要
    件以外可供助力之幫助行為，自難認屬幫助犯。
  2.被告溫明正有以電話通知被告王彥文關於賴昆柏前揭信用卡
    核發之情，業據被告溫明正供承屬實，核與證人賴昆柏、王
    彥文證述相符，此部分事實固堪認定。惟賴昆柏前揭信用卡
    係由其本人交付與被告王彥文乙節，業據證人賴昆柏、李璻
    雲、王彥文證述一致在卷，足認被告溫明正雖曾以電話通知
    被告王彥文上情，然就賴昆柏交付信用卡與被告王彥文，及
    被告王彥文持賴昆柏信用卡刷卡消費如附表三所示消費金額
    ，均無從預見，自難認被告溫明正對於被告王彥文如附表三
    所示之詐欺取財犯行，有何幫助犯行可言。
四、此外，本院復查無其他積極證據足以證明被告等人確有前揭
    犯行，此部分之犯罪自屬不能證明，爰就被告等人（被告王
    彥文不另為無罪之諭知除外）均諭知無罪之判決。
據上論斷，應依刑事訴訟法第299 條第1 項前段、第301 條第1
項，刑法第28條、第344 條、第305 條、第339 條第1 項、第
268 條、第266 條第1 項前段、第55條、第41條第1 項前段、第
41條第8 項、第38條第1 項第2 款、第3 款、第51條第5 款，刑
法施行法第1 條之1 ，中華民國九十六年罪犯減刑條例第2 條第
1 項第3 款、第7 條、第10條第1 項，判決如主文。
本案經檢察官陳登燦到庭執行職務。
中    華    民    國    99    年    10    月    20    日
            刑事第十六庭  審判長法  官  曾逸誠
                                法  官  林柏壽
                                法  官  姚水文
以上正本證明與原本無異。
如不服本判決應於收受送達後10日內向本院提出上訴書狀，並應
敘述具體理由；如未敘述上訴理由者，應於上訴期間屆滿後20日
內向本院補提理由書（均須按他造當事人之人數附繕本）「切勿
逕送上級法院」。
中    華    民    國    99    年    10    月    21    日
                                書記官  蔡靜雯
附表一（重利罪部分）
┌─┬───┬───┬────┬─────┬──────┬────┬────────┐
│編│被害人│重利罪│借款時間│ 借款金額 │利息計算方式│ 月息   │ 證  據  清  單 │
│號│即    │行為人│        │（新臺幣）│            │（％）  │                │
│  │借款人│      │        │          │            │        │                │
├─┼───┼───┼────┼─────┼──────┼────┼────────┤
│1 │李璻雲│王彥文│95.5.27 │ 350,000元│預扣手續費  │    32％│支票影本45紙。│
│  │      │邱英傑│        │          │17,500元，每│        │  他字卷二P18-24│
│  │      │李美英│        │          │10天一期，一│        │  、140-178、181│
│  │      │      │        │          │期利息31,500│        │支票暨退票理由│
│  │      │      │        │          │元。        │        │  單3紙         │
│  │      │      ├────┼─────┼──────┼────┤  台南訴字卷P5-6│
│  │      │      │95.7.3  │ 360,000元│每3天一期， │194.44％│  、10          │
│  │      │      │        │          │一期利息7萬 │        │甲○○之台灣銀│
│  │      │      │        │          │元。        │        │  行安平分行0400│
│  │      │      ├────┼─────┼──────┼────┤  00000000帳號存│
│  │      │      │95.7.31 │ 150,000元│預扣手續費  │ 76.47％│  摺交易往來明細│
│  │      │      │        │          │7,500元，每 │        │  查詢          │
│  │      │      │        │          │一個月一期，│        │  台南訴字卷P266│
│  │      │      │        │          │一期利息15,0│        │  -268          │
│  │      │      │        │          │00 元。     │        │台灣土地銀行三│
│  │      │      ├────┼─────┼──────┼────┤  民分行96年5月3│
│  │      │      │95.8.12 │ 500,000元│預扣手續費  │ 12.63％│  1日民存字第000│
│  │      │      │        │          │25,000元，每│        │  0000063號函暨 │
│  │      │      │        │          │一個月一期，│        │  附件          │
│  │      │      │        │          │一期利息50,0│        │  偵字卷八P23-41│
│  │      │      │        │          │00元。      │        │賴正雄所書之便│
│  │      │      ├────┼─────┼──────┼────┤  條紙乙紙      │
│  │      │      │95.8.14 │ 280,000元│預扣手續費  │    30％│  他字卷一P181-1│
│  │      │      │        │          │14,000元，每│        │  82            │
│  │      │      │        │          │1.5月一期， │        │簽收單二紙    │
│  │      │      │        │          │一期利息28,0│        │  他字卷二P127-1│
│  │      │      │        │          │00元。      │        │  28            │
│  │      │      ├────┼─────┼──────┼────┤保管條二紙    │
│  │      │      │95.8.23 │ 450,000元│預扣手續費  │ 37.89％│  台南訴字卷P31-│
│  │      │      │        │          │22,500元，每│        │  32            │
│  │      │      │        │          │1.25月一期，│        │李璻雲製作之支│
│  │      │      │        │          │一期利息45,0│        │  付利息票據票號│
│  │      │      │        │          │00元。      │        │  、收受人姓名暨│
│  │      │      ├────┼─────┼──────┼────┤  帳號一覽表    │
│  │      │      │95.9.3  │ 300,000元│預扣手續費  │ 40.93％│  他字卷二P28   │
│  │      │      │        │          │15,000元，每│        │李璻雲製作之借│
│  │      │      │        │          │27天一期，一│        │  款金額、支付利│
│  │      │      │        │          │期利息30,000│        │  息一覽表      │
│  │      │      │        │          │元。        │        │  他字卷二P138-1│
│  │      │      ├────┼─────┼──────┼────┤  39            │
│  │      │      │95.9.5  │ 650,000元│預扣手續費  │157.12％│昆柏公司付款申│
│  │      │      │        │          │32,500元，每│        │  請單二紙      │
│  │      │      │        │          │25天一期，其│        │  他字卷二P179-1│
│  │      │      │        │          │中60萬的部分│        │  80            │
│  │      │      │        │          │，一期利息36│        │台灣銀行96年1 │
│  │      │      │        │          │,000元，其餘│        │  月10日無摺存入│
│  │      │      │        │          │5萬的部分， │        │  憑條存根      │
│  │      │      │        │          │一期利息5,00│        │  他字卷一P182  │
│  │      │      │        │          │0元。       │        │李璻雲手寫之95│
│  │      │      │        │          │            │        │  年12月、96年1 │
│  │      │      │        │          │            │        │  月之還款明細  │
│  │      │      │        │          │            │        │  他字卷二P179  │
│  │      │      │        │          │            │        │李璻雲手寫之借│
│  │      │      │        │          │            │        │  款本金支票明細│
│  │      │      │        │          │            │        │  台南訴字卷P98 │
│  │      │      │        │          │            │        │合作金庫商業銀│
│  │      │      │        │          │            │        │  行前金分行96年│
│  │      │      │        │          │            │        │  7月4日合金前金│
│  │      │      │        │          │            │        │  字第0960002883│
│  │      │      │        │          │            │        │  號函          │
│  │      │      │        │          │            │        │  台南訴字卷P105│
│  │      │      │        │          │            │        │台南縣湖西鄉港│
│  │      │      │        │          │            │        │  底段279地號土 │
│  │      │      │        │          │            │        │  地登記謄本    │
│  │      │      │        │          │            │        │  台南訴字卷P4  │
│  │      │      │        │          │            │        │屏東縣潮州鎮五│
│  │      │      │        │          │            │        │  魁寮段54-214及│
│  │      │      │        │          │            │        │  54-388地號、34│
│  │      │      │        │          │            │        │  60建號之土地及│
│  │      │      │        │          │            │        │  建物登記謄本  │
│  │      │      │        │          │            │        │  台南訴字卷P34-│
│  │      │      │        │          │            │        │  39            │
│  │      │      │        │          │            │        │李璻雲警詢筆錄│
│  │      │      │        │          │            │        │  他字卷一P148-1│
│  │      │      │        │          │            │        │  52、82-84、   │
│  │      │      │        │          │            │        │李璻雲偵訊筆錄│
│  │      │      │        │          │            │        │  他字卷一P107-1│
│  │      │      │        │          │            │        │  09、167-171   │
│  │      │      │        │          │            │        │  他字卷二P106-1│
│  │      │      │        │          │            │        │  09、191       │
│  │      │      │        │          │            │        │  97他6669卷P84-│
│  │      │      │        │          │            │        │  85、99-100    │
│  │      │      │        │          │            │        │李璻雲審判筆錄│
│  │      │      │        │          │            │        │  台南訴字卷P15 │
│  │      │      │        │          │            │        │  、79-80、90-91│
│  │      │      │        │          │            │        │  、260-261     │
│  │      │      │        │          │            │        │  訴字卷P182-207│
│  │      │      │        │          │            │        │賴昆柏警詢筆錄│
│  │      │      │        │          │            │        │  他字卷一P138-1│
│  │      │      │        │          │            │        │  42            │
│  │      │      │        │          │            │        │  他字卷二P2-5  │
│  │      │      │        │          │            │        │賴昆柏偵訊筆錄│
│  │      │      │        │          │            │        │  他字卷一P173-1│
│  │      │      │        │          │            │        │  74            │
│  │      │      │        │          │            │        │  他字卷二P11-15│
│  │      │      │        │          │            │        │  、108-109、191│
│  │      │      │        │          │            │        │賴昆柏審判筆錄│
│  │      │      │        │          │            │        │  訴字卷P72-96  │
│  │      │      │        │          │            │        │賴昆平警詢筆錄│
│  │      │      │        │          │            │        │  他字卷一P143-1│
│  │      │      │        │          │            │        │  47            │
│  │      │      │        │          │            │        │賴昆平偵訊筆錄│
│  │      │      │        │          │            │        │  他字卷一P174-1│
│  │      │      │        │          │            │        │  75            │
│  │      │      │        │          │            │        │  97他6669卷P89-│
│  │      │      │        │          │            │        │  90            │
│  │      │      │        │          │            │        │賴昆平審判筆錄│
│  │      │      │        │          │            │        │  訴字卷P155-168│
│  │      │      │        │          │            │        │賴奎元警詢筆錄│
│  │      │      │        │          │            │        │  他字卷一P153-1│
│  │      │      │        │          │            │        │  58            │
│  │      │      │        │          │            │        │賴奎元偵訊筆錄│
│  │      │      │        │          │            │        │  他字卷一P166-1│
│  │      │      │        │          │            │        │  67、171       │
│  │      │      │        │          │            │        │  97他6669卷P88-│
│  │      │      │        │          │            │        │  90            │
│  │      │      │        │          │            │        │賴奎元審判筆錄│
│  │      │      │        │          │            │        │  台南訴字卷P15-│
│  │      │      │        │          │            │        │  16            │
│  │      │      │        │          │            │        │  訴字卷P230-242│
│  │      │      │        │          │            │        │陳泰欽審判筆錄│
│  │      │      │        │          │            │        │  訴字卷二P142-1│
│  │      │      │        │          │            │        │  56            │
│  ├───┼───┴────┴─────┴──────┴────┴────────┤
│  │主  文│王彥文共同犯重利罪，處有期徒刑參月，如易科罰金，以新臺幣壹仟元折算壹日│
│  │      │，減為有期徒刑壹月又拾伍日，如易科罰金，以新臺幣壹仟元折算壹日。      │
│  │      │邱英傑共同犯重利罪，處有期徒刑參月，如易科罰金，以新臺幣壹仟元折算壹日│
│  │      │，減為有期徒刑壹月又拾伍日，如易科罰金，以新臺幣壹仟元折算壹日。      │
│  │      │李美英共同犯重利罪，處有期徒刑參月，如易科罰金，以新臺幣壹仟元折算壹日│
│  │      │，減為有期徒刑壹月又拾伍日，如易科罰金，以新臺幣壹仟元折算壹日。      │
├─┼───┼───┬────┬─────┬──────┬────┬────────┤
│2 │翁世明│王彥文│95.9.14 │ 200,000元│預扣手續費  │  18.6％│支票影本39紙。│
│  │      │邱英傑├────┼─────┤50,000元，每│        │  他字卷二P40-75│
│  │      │李美英│95.9.15 │ 600,000元│一個月一期，│        │  台南訴字卷P81 │
│  │      │      ├────┼─────┤一期利息120,│        │本票10紙      │
│  │      │      │95.9.16 │ 200,000元│000元。     │        │  台南訴字卷P82-│
│  │      │      ├────┼─────┼──────┼────┤  85            │
│  │      │      │95.9.18 │ 150,000元│預扣手續費  │ 12.26％│甲○○之台灣銀│
│  │      │      ├────┼─────┤75,000元，每│        │  行安平分行0400│
│  │      │      │95.9.19 │ 150,000元│一個月一期，│        │  00000000帳號存│
│  │      │      ├────┼─────┤一期利息180,│        │  摺交易往來明細│
│  │      │      │95.9.25 │ 200,000元│000 元。    │        │  查詢          │
│  │      │      ├────┼─────┤            │        │  台南訴字卷P266│
│  │      │      │95.9.28 │ 200,000元│            │        │  -268          │
│  │      │      ├────┼─────┤            │        │台灣土地銀行三│
│  │      │      │95.9.29 │ 500,000元│            │        │  民分行96年5月3│
│  │      │      ├────┼─────┤            │        │  1日民存字第000│
│  │      │      │95.10.11│ 200,000元│            │        │  0000063號函暨 │
│  │      │      ├────┼─────┤            │        │  附件          │
│  │      │      │95.10.13│ 100,000元│            │        │  偵字卷八P23-41│
│  │      │      ├────┼─────┼──────┼────┤台南縣大內鄉頭│
│  │      │      │95.11.28│ 0000000元│預扣手續費  │ 25.47％│  社段252-12、10│
│  │      │      │        │          │50,000元，每│        │  5、105-1、78、│
│  │      │      │        │          │一個月一期，│        │  78-2、78-3、23│
│  │      │      │        │          │一期利息120,│        │  7-1、237-3地號│
│  │      │      │        │          │000 元。    │        │  土地登記謄本  │
│  │      │      │        │          │            │        │  他字卷一P122- │
│  │      │      │        │          │            │        │  131           │
│  │      │      │        │          │            │        │翁世明之借款金│
│  │      │      │        │          │            │        │  額、事實支付利│
│  │      │      │        │          │            │        │  息一覽表      │
│  │      │      │        │          │            │        │  他字卷二P135-1│
│  │      │      │        │          │            │        │  36            │
│  │      │      │        │          │            │        │通訊監察譯文  │
│  │      │      │        │          │            │        │  他字卷三P8-9  │
│  │      │      │        │          │            │        │甲○○書立之抵│
│  │      │      │        │          │            │        │  押權人清償同意│
│  │      │      │        │          │            │        │  書            │
│  │      │      │        │          │            │        │  他字卷一P121  │
│  │      │      │        │          │            │        │甲○○書立之債│
│  │      │      │        │          │            │        │  務清償證明書三│
│  │      │      │        │          │            │        │  紙            │
│  │      │      │        │          │            │        │  他字卷二P131- │
│  │      │      │        │          │            │        │  133           │
│  │      │      │        │          │            │        │台南縣麻豆地政│
│  │      │      │        │          │            │        │  事務所96年1月 │
│  │      │      │        │          │            │        │  15日南麻字第00│
│  │      │      │        │          │            │        │  4510、4520號土│
│  │      │      │        │          │            │        │  地登記申請書  │
│  │      │      │        │          │            │        │  台南訴字卷P47-│
│  │      │      │        │          │            │        │  49、56-58     │
│  │      │      │        │          │            │        │甲○○簽立之預│
│  │      │      │        │          │            │        │  告登記塗銷同意│
│  │      │      │        │          │            │        │  書三份        │
│  │      │      │        │          │            │        │  台南訴字卷P50-│
│  │      │      │        │          │            │        │  52            │
│  │      │      │        │          │            │        │台南縣麻豆地政│
│  │      │      │        │          │            │        │  事務所96年7月 │
│  │      │      │        │          │            │        │  31日所登記字第│
│  │      │      │        │          │            │        │  0960006740號函│
│  │      │      │        │          │            │        │  暨附件        │
│  │      │      │        │          │            │        │  台南訴字卷P119│
│  │      │      │        │          │            │        │  -128          │
│  │      │      │        │          │            │        │台南縣麻豆地政│
│  │      │      │        │          │            │        │  事所他項權利證│
│  │      │      │        │          │            │        │  明書三紙      │
│  │      │      │        │          │            │        │  台南訴字卷P66 │
│  │      │      │        │          │            │        │  、69、72      │
│  │      │      │        │          │            │        │土地建築改良物│
│  │      │      │        │          │            │        │  抵押權設定契約│
│  │      │      │        │          │            │        │  書三份        │
│  │      │      │        │          │            │        │  台南訴字卷P67-│
│  │      │      │        │          │            │        │  68、70-71、73-│
│  │      │      │        │          │            │        │  74            │
│  │      │      │        │          │            │        │台南縣麻豆地政│
│  │      │      │        │          │            │        │  事務所96年8月8│
│  │      │      │        │          │            │        │  日所登記字第09│
│  │      │      │        │          │            │        │  60007576號函暨│
│  │      │      │        │          │            │        │  附件          │
│  │      │      │        │          │            │        │  台南訴字卷P215│
│  │      │      │        │          │            │        │  -251          │
│  │      │      │        │          │            │        │高雄市土地建物│
│  │      │      │        │          │            │        │  異動清冊二份  │
│  │      │      │        │          │            │        │  台南訴字卷P75-│
│  │      │      │        │          │            │        │  76            │
│  │      │      │        │          │            │        │高雄市政府地政│
│  │      │      │        │          │            │        │  處三民地政事務│
│  │      │      │        │          │            │        │  所96年8月2日高│
│  │      │      │        │          │            │        │  市地民三字第09│
│  │      │      │        │          │            │        │  60006872號函暨│
│  │      │      │        │          │            │        │  附件          │
│  │      │      │        │          │            │        │  台南訴字卷P111│
│  │      │      │        │          │            │        │  -117          │
│  │      │      │        │          │            │        │台灣高雄地方法│
│  │      │      │        │          │            │        │  院檢察署96年7 │
│  │      │      │        │          │            │        │  月25日電話紀錄│
│  │      │      │        │          │            │        │  單            │
│  │      │      │        │          │            │        │  他字卷二P184  │
│  │      │      │        │          │            │        │翁世明警詢筆錄│
│  │      │      │        │          │            │        │  他字卷一P119-1│
│  │      │      │        │          │            │        │  21            │
│  │      │      │        │          │            │        │翁世明偵訊筆錄│
│  │      │      │        │          │            │        │  他字卷一P134-1│
│  │      │      │        │          │            │        │  35            │
│  │      │      │        │          │            │        │  他字卷二P122-1│
│  │      │      │        │          │            │        │  24            │
│  │      │      │        │          │            │        │翁世明審判筆錄│
│  │      │      │        │          │            │        │  台南訴字卷P14-│
│  │      │      │        │          │            │        │  15、78-80、90-│
│  │      │      │        │          │            │        │  91、132、260- │
│  │      │      │        │          │            │        │  261           │
│  │      │      │        │          │            │        │  訴字卷P243-253│
│  │      │      │        │          │            │        │胡源斌審判筆錄│
│  │      │      │        │          │            │        │  台南訴字卷P88-│
│  │      │      │        │          │            │        │  89            │
│  ├───┼───┴────┴─────┴──────┴────┴────────┤
│  │主  文│王彥文共同犯重利罪，處有期徒刑參月，如易科罰金，以新臺幣壹仟元折算壹日│
│  │      │，減為有期徒刑壹月又拾伍日，如易科罰金，以新臺幣壹仟元折算壹日。      │
│  │      │邱英傑共同犯重利罪，處有期徒刑參月，如易科罰金，以新臺幣壹仟元折算壹日│
│  │      │，減為有期徒刑壹月又拾伍日，如易科罰金，以新臺幣壹仟元折算壹日。      │
│  │      │李美英共同犯重利罪，處有期徒刑參月，如易科罰金，以新臺幣壹仟元折算壹日│
│  │      │，減為有期徒刑壹月又拾伍日，如易科罰金，以新臺幣壹仟元折算壹日。      │
├─┼───┼───┬────┬─────┬──────┬────┬────────┤
│3 │歐怡婕│王彥文│96.1.16 │ 300,000元│每一個月一期│7.5％   │通訊監察譯文  │
│  │      │邱英傑│        │          │，一期利息9,│        │  市調卷P54     │
│  │      │李美英│        │          │000元。     │        │歐怡婕警詢筆錄│
│  │      │      │        │          │            │        │  他字卷一P90-91│
│  │      │      │        │          │            │        │歐怡婕偵訊筆錄│
│  │      │      │        │          │            │        │  他字卷一P96-98│
│  ├───┼───┴────┴─────┴──────┴────┴────────┤
│  │主  文│王彥文共同犯重利罪，處有期徒刑參月，如易科罰金，以新臺幣壹仟元折算壹日│
│  │      │，減為有期徒刑壹月又拾伍日，如易科罰金，以新臺幣壹仟元折算壹日。      │
│  │      │邱英傑共同犯重利罪，處有期徒刑參月，如易科罰金，以新臺幣壹仟元折算壹日│
│  │      │，減為有期徒刑壹月又拾伍日，如易科罰金，以新臺幣壹仟元折算壹日。      │
│  │      │李美英共同犯重利罪，處有期徒刑參月，如易科罰金，以新臺幣壹仟元折算壹日│
│  │      │，減為有期徒刑壹月又拾伍日，如易科罰金，以新臺幣壹仟元折算壹日。      │
├─┼───┼───┬────┬─────┬──────┬────┬────────┤
│4 │謝雅玲│邱英傑│95年5月 │ 120,000元│每10天一期，│     9％│通訊監察譯文  │
│  │      │李美英│間某日  │          │一期利息10,0│        │  偵字卷一P69-71│
│  │      │      ├────┼─────┤00元，後10日│        │  、72-73、他字 │
│  │      │      │95年5、6│ 150,000元│則付15,000元│        │  卷三P15、31   │
│  │      │      │月間某日│          │。          │        │謝雅玲警詢筆錄│
│  │      │      │        │          │            │        │  他字卷二P80-81│
│  │      │      │        │          │            │        │謝雅玲偵訊筆錄│
│  │      │      │        │          │            │        │  偵字卷一P44-49│
│  ├───┼───┴────┴─────┴──────┴────┴────────┤
│  │主  文│邱英傑共同犯重利罪，處有期徒刑參月，如易科罰金，以新臺幣壹仟元折算壹日│
│  │      │，減為有期徒刑壹月又拾伍日，如易科罰金，以新臺幣壹仟元折算壹日。      │
│  │      │李美英共同犯重利罪，處有期徒刑參月，如易科罰金，以新臺幣壹仟元折算壹日│
│  │      │，減為有期徒刑壹月又拾伍日，如易科罰金，以新臺幣壹仟元折算壹日。      │
├─┼───┼───┬────┬─────┬──────┬────┬────────┤
│5 │陳天龍│邱英傑│96.1.20 │  30,000元│每一個月一期│    15％│通訊監察譯文  │
│  │      │李美英│        │          │，一期利息4,│        │  他字卷三P16-20│
│  │      │曾信強│        │          │500元。     │        │  、30-31、32-42│
│  │      │      ├────┼─────┼──────┼────┤  他字卷一P61-62│
│  │      │      │96年3月5│ 300,000元│每一個月一期│ 17.65％│  、74          │
│  │      │      │、6日   │          │，一期利息45│        │陳天龍所有之馬│
│  │      │      │        │          │,000元。    │        │  公中正路郵局02│
│  │      │      │        │          │            │        │  000000000000帳│
│  │      │      │        │          │            │        │  號客戶歷史交易│
│  │      │      │        │          │            │        │  清單          │
│  │      │      │        │          │            │        │  市調卷P87-95  │
│  │      │      │        │          │            │        │台灣郵政股份有│
│  │      │      │        │          │            │        │  限公司澎湖郵局│
│  │      │      │        │          │            │        │  96年5月29日澎 │
│  │      │      │        │          │            │        │  營字第09650003│
│  │      │      │        │          │            │        │  05號函暨附件  │
│  │      │      │        │          │            │        │  偵字卷三P92-11│
│  │      │      │        │          │            │        │  9             │
│  │      │      │        │          │            │        │曾信強警詢筆錄│
│  │      │      │        │          │            │        │  澎湖他字卷P32-│
│  │      │      │        │          │            │        │  34            │
│  │      │      │        │          │            │        │  偵字卷三P36-39│
│  │      │      │        │          │            │        │曾信強偵訊筆錄│
│  │      │      │        │          │            │        │  澎湖他字卷P35-│
│  │      │      │        │          │            │        │  37、39-40     │
│  │      │      │        │          │            │        │曾信強審判筆錄│
│  │      │      │        │          │            │        │  訴字卷P294-305│
│  │      │      │        │          │            │        │陳天龍警詢筆錄│
│  │      │      │        │          │            │        │  偵字卷三P1-8  │
│  │      │      │        │          │            │        │陳天龍偵訊筆錄│
│  │      │      │        │          │            │        │  偵字卷三P24-27│
│  │      │      │        │          │            │        │  、29-31、69-74│
│  │      │      │        │          │            │        │  、86-87       │
│  │      │      │        │          │            │        │  他字卷二P194  │
│  │      │      │        │          │            │        │  憲兵隊卷P26-31│
│  │      │      │        │          │            │        │陳天龍審判筆錄│
│  │      │      │        │          │            │        │  訴字卷P294-305│
│  │      │      │        │          │            │        │陳天龍憲兵隊詢│
│  │      │      │        │          │            │        │  問筆錄        │
│  │      │      │        │          │            │        │  市調卷P13     │
│  ├───┼───┴────┴─────┴──────┴────┴────────┤
│  │主  文│邱英傑共同犯重利罪，處有期徒刑參月，如易科罰金，以新臺幣壹仟元折算壹日│
│  │      │，減為有期徒刑壹月又拾伍日，如易科罰金，以新臺幣壹仟元折算壹日。      │
│  │      │李美英共同犯重利罪，處有期徒刑參月，如易科罰金，以新臺幣壹仟元折算壹日│
│  │      │，減為有期徒刑壹月又拾伍日，如易科罰金，以新臺幣壹仟元折算壹日。      │
├─┼───┼───┬────┬─────┬──────┬────┬────────┤
│6 │友人之│邱英傑│96年3 月│  15,000元│每一個月一期│ 11.11％│通訊監察譯文  │
│  │阿姨  │曾信強│6 日後之│          │，一期利息1,│        │  他字卷三P16-20│
│  │      │      │某日    │          │500元。     │        │  、30-31、32-42│
│  │      │      │        │          │            │        │  他字卷一P61-62│
│  │      │      │        │          │            │        │  、74          │
│  │      │      │        │          │            │        │曾信強警詢筆錄│
│  │      │      │        │          │            │        │  澎湖他字卷P32-│
│  │      │      │        │          │            │        │  34            │
│  │      │      │        │          │            │        │  偵字卷三P36-39│
│  │      │      │        │          │            │        │曾信強偵訊筆錄│
│  │      │      │        │          │            │        │  澎湖他字卷P35-│
│  │      │      │        │          │            │        │  37、39-40     │
│  ├───┼───┴────┴─────┴──────┴────┴────────┤
│  │主  文│邱英傑共同犯重利罪，處有期徒刑參月，如易科罰金，以新臺幣壹仟元折算壹日│
│  │      │，減為有期徒刑壹月又拾伍日，如易科罰金，以新臺幣壹仟元折算壹日。      │
├─┼───┼───┬────┬─────┬──────┬────┬────────┤
│7 │某餐飲│邱英傑│96年3 月│ 100,000元│每一個月一期│    25％│通訊監察譯文  │
│  │店老闆│曾信強│6 日後之│          │，一期利息20│        │  他字卷三P16-20│
│  │      │      │某日    │          │,000 元。   │        │  、30-31、32-42│
│  │      │      │        │          │            │        │  他字卷一P61-62│
│  │      │      │        │          │            │        │  、74          │
│  │      │      │        │          │            │        │曾信強警詢筆錄│
│  │      │      │        │          │            │        │  澎湖他字卷P32-│
│  │      │      │        │          │            │        │  34            │
│  │      │      │        │          │            │        │  偵字卷三P36-39│
│  │      │      │        │          │            │        │曾信強偵訊筆錄│
│  │      │      │        │          │            │        │  澎湖他字卷P35-│
│  │      │      │        │          │            │        │  37、39-40     │
│  ├───┼───┴────┴─────┴──────┴────┴────────┤
│  │主  文│邱英傑共同犯重利罪，處有期徒刑參月，如易科罰金，以新臺幣壹仟元折算壹日│
│  │      │，減為有期徒刑壹月又拾伍日，如易科罰金，以新臺幣壹仟元折算壹日。      │
└─┴───┴───────────────────────────────────┘
附表二（恐嚇危安罪部分）
┌─┬───┬───┬───────────────────────────┐
│編│被害人│行為人│             犯罪時間、地點及行為方式                 │
│號│      │      │                                                      │
├─┼───┼───┼───────────────────────────┤
│1 │李璻雲│王彥文│王彥文因不滿李璻雲未如期清償債務，竟基於恐嚇危害安全之│
│  │      │      │犯意，於95年12月7 日，前往位在高雄市○○區○○路16號之│
│  │      │      │昆柏企業有限公司，向李璻雲恫稱：我們有槍械，如不交付本│
│  │      │      │利，將對你們採取強硬手段等語，使李璻雲心生畏懼，致生危│
│  │      │      │害於生命、身體安全。                                  │
│  ├───┼───┴───────────────────────────┤
│  │主  文│王彥文犯恐嚇危害安全罪，處有期徒刑肆月，如易科罰金，以新臺幣壹│
│  │      │仟元折算壹日，減為有期徒刑貳月，如易科罰金，以新臺幣壹仟元折算│
│  │      │壹日。                                                        │
├─┼───┼───┬───────────────────────────┤
│2 │李璻雲│王彥文│王彥文因不滿李璻雲未如期清償債務，夥同乙○○共同基於恐│
│  │      │乙○○│嚇危害安全之犯意聯絡，於96年1 月7 日凌晨2 時許，前往李│
│  │      │      │璻雲位在高雄市苓雅區○○○路140 巷17弄1 號住處，向李璻│
│  │      │      │雲恫稱：若不盡快還款或以土地過戶、借款等方式清償債務，│
│  │      │      │將以極端方式押走你們夫妻至山上解決等語，使李璻雲心生畏│
│  │      │      │懼，致生危害於安全。                                  │
│  ├───┼───┴───────────────────────────┤
│  │主  文│王彥文共同犯恐嚇危害安全罪，處有期徒刑肆月，如易科罰金，以新臺│
│  │      │幣壹仟元折算壹日，減為有期徒刑貳月，如易科罰金，以新臺幣壹仟元│
│  │      │折算壹日。                                                    │
│  │      │乙○○共同犯恐嚇危害安全罪，處有期徒刑參月，如易科罰金，以新臺│
│  │      │幣壹仟元折算壹日，減為有期徒刑壹月又拾伍日，如易科罰金，以新臺│
│  │      │幣壹仟元折算壹日。                                            │
├─┼───┼───┬───────────────────────────┤
│3 │李璻雲│王彥文│王彥文因不滿李璻雲未如期清償債務，夥同乙○○共同基於恐│
│  │賴昆平│乙○○│嚇危害安全之犯意聯絡，於96年2 月1 日17時許，前往位在高│
│  │      │      │雄市○○區○○路16號之昆柏企業有限公司，向李璻雲恫稱：│
│  │      │      │要押你們夫妻到山上「解決」等語，復向李璻雲之子賴昆平恫│
│  │      │      │稱：弟仔，你父母這筆債要怎麼處理？是否記得我要你們簽本│
│  │      │      │票在我手上？簽本票沒處理後果很嚴重知道嗎？看是要把你們│
│  │      │      │押去山上處理，還是將本票送進法院告你們關出來後再處理。│
│  │      │      │如果不找你二哥賴昆柏回來銀行簽信用貸款的名字，就要派人│
│  │      │      │到澎湖押你二哥回來高雄慶豐銀行簽名，我已經沒有耐心，不│
│  │      │      │要逼我持械押人上山處理債務問題。你今天打電話和你二哥聯│
│  │      │      │絡，若他沒有回來，就要派人去押回來等語，使李璻雲、賴昆│
│  │      │      │平心生畏懼，致生危害於安全。                          │
│  ├───┼───┴───────────────────────────┤
│  │主  文│王彥文共同犯恐嚇危害安全罪，處有期徒刑肆月，如易科罰金，以新臺│
│  │      │幣壹仟元折算壹日，減為有期徒刑貳月，如易科罰金，以新臺幣壹仟元│
│  │      │折算壹日。                                                    │
│  │      │乙○○共同犯恐嚇危害安全罪，處有期徒刑參月，如易科罰金，以新臺│
│  │      │幣壹仟元折算壹日，減為有期徒刑壹月又拾伍日，如易科罰金，以新臺│
│  │      │幣壹仟元折算壹日。                                            │
├─┼───┼───┬───────────────────────────┤
│4 │賴昆柏│邱英傑│邱英傑因不滿李璻雲未如期清償債務，竟基於恐嚇危害安全之│
│  │      │      │犯意，於96年2 月底某日，在澎湖縣某處，向李璻雲之子賴昆│
│  │      │      │柏恫稱：你們欠錢本來就要還，就去辦一辦，把錢還一還，若│
│  │      │      │不還，看是要我們去砸店，還是押你們去後山打一打等語，使│
│  │      │      │賴昆柏心生畏懼，致生危害於安全。                      │
│  ├───┼───┴───────────────────────────┤
│  │主  文│邱英傑犯恐嚇危害安全罪，處有期徒刑肆月，如易科罰金，以新臺幣壹│
│  │      │仟元折算壹日，減為有期徒刑貳月，如易科罰金，以新臺幣壹仟元折算│
│  │      │壹日。                                                        │
├─┼───┼───┬───────────────────────────┤
│5 │翁世明│王彥文│王彥文因不滿翁世明多次要求其返還李璻雲所簽發並由翁世明│
│  │      │      │背書之支票3 紙，竟基於恐嚇危害安全之犯意，於不詳時間、│
│  │      │      │地點，在電話中向翁世明恫稱：不願歸還，且會自行找兄弟處│
│  │      │      │理等語，使翁世明心生畏懼，致生危害於安全。            │
│  ├───┼───┴───────────────────────────┤
│  │主  文│王彥文犯恐嚇危害安全罪，處有期徒刑肆月，如易科罰金，以新臺幣壹│
│  │      │仟元折算壹日，減為有期徒刑貳月，如易科罰金，以新臺幣壹仟元折算│
│  │      │壹日。                                                        │
└─┴───┴───────────────────────────────┘
附表三（詐欺取財罪部分）
  ┌──┬────┬─────┬────┬─────┬──────┬────┐
  │編號│ 行為人 │ 發卡銀行 │消費日期│消費地點  │特約商店名稱│消費金額│
  │    │        │信用卡卡號│        │          │            │        │
  ├──┼────┼─────┼────┼─────┼──────┼────┤
  │ 1  │ 王彥文 │荷蘭銀行  │96年1 月│臺南市安平│中國石油永華│   900元│
  │    │ 賴昆柏 │0000000000│23日    │區○○路○○路東站      │        │
  │    │        │955412    │        │段21 6號  │            │        │
  │    ├────┼─────┴────┴─────┴──────┴────┤
  │    │ 主  文 │王彥文共同犯詐欺取財罪，處有期徒刑陸月，如易科罰金，以新│
  │    │        │臺幣壹仟元折算壹日，減為有期徒刑參月，如易科罰金，以新臺│
  │    │        │幣壹仟元折算壹日。                                      │
  ├──┼────┼─────┬────┬─────┬──────┬────┤
  │ 2  │ 王彥文 │荷蘭銀行  │96年1 月│臺南市中區│新光三越百貨│ 4,760元│
  │    │ 賴昆柏 │0000000000│23日    │西門路一段│股份有限公司│        │
  │    │        │955412    │        │658 號    │台南西門分公│        │
  │    │        │          │        │          │司          │        │
  │    ├────┼─────┴────┴─────┴──────┴────┤
  │    │ 主  文 │王彥文共同犯詐欺取財罪，處有期徒刑陸月，如易科罰金，以新│
  │    │        │臺幣壹仟元折算壹日，減為有期徒刑參月，如易科罰金，以新臺│
  │    │        │幣壹仟元折算壹日。                                      │
  ├──┼────┼─────┬────┬─────┬──────┬────┤
  │ 3  │ 王彥文 │慶豐銀行  │96年2 月│高雄      │夢工場睡眠用│ 6,613元│
  │    │ 賴昆柏 │0000000000│2 日    │          │品生活館－旗│        │
  │    │        │851108    │        │          │鑑店        │        │
  │    ├────┼─────┴────┴─────┴──────┴────┤
  │    │ 主  文 │王彥文共同犯詐欺取財罪，處有期徒刑陸月，如易科罰金，以新│
  │    │        │臺幣壹仟元折算壹日，減為有期徒刑參月，如易科罰金，以新臺│
  │    │        │幣壹仟元折算壹日。                                      │
  ├──┼────┼─────┬────┬─────┬──────┬────┤
  │ 4  │ 王彥文 │慶豐銀行  │96年3 月│高雄      │燦坤3C華榮店│   339元│
  │    │ 賴昆柏 │0000000000│5 日    │          │            │        │
  │    │        │851108    │        │          │            │        │
  │    ├────┼─────┴────┴─────┴──────┴────┤
  │    │ 主  文 │王彥文共同犯詐欺取財罪，處有期徒刑陸月，如易科罰金，以新│
  │    │        │臺幣壹仟元折算壹日，減為有期徒刑參月，如易科罰金，以新臺│
  │    │        │幣壹仟元折算壹日。                                      │
  ├──┼────┼─────┬────┬─────┬──────┬────┤
  │ 5  │ 王彥文 │慶豐銀行  │96年3 月│高雄      │大樂股份有限│19,992元│
  │    │ 賴昆柏 │0000000000│5 日    │          │公司光華店  │        │
  │    │        │851108    │        │          │            │        │
  │    ├────┼─────┴────┴─────┴──────┴────┤
  │    │ 主  文 │王彥文共同犯詐欺取財罪，處有期徒刑陸月，如易科罰金，以新│
  │    │        │臺幣壹仟元折算壹日，減為有期徒刑參月，如易科罰金，以新臺│
  │    │        │幣壹仟元折算壹日。                                      │
  └──┴────┴────────────────────────────┘
附表四（沒收物）
  ┌─┬───┬────────────────────────┐
  │編│所有人│      扣押物品                                  │
  │號│      │                                                │
  ├─┼───┼────────────────────────┤
  │1 │曾信強│模具乙班通訊錄1份                             │
  │  │      │職棒簽賭組頭ka093 之戶簽賭歷史總帳1 份        │
  │  │      │職棒簽賭組頭會員帳號ca005588投注內容資料1 份  │
  │  │      │許進忠本票影本12張及借據格式1 份              │
  │  │      │涉嫌經營地下錢莊帳冊1 本                      │
  │  │      │雜記1 張                                      │
  ├─┼───┼────────────────────────┤
  │2 │邱英傑│房屋租賃契約書1冊                             │
  │  │      │文件資料7頁                                   │
  │  │      │Compaq Presario V3000 筆記型電腦1 台          │
  │  │      │土地銀行澎湖分行存摺1 本                      │
  │  │      │Mercedes－Benz2006筆記本1 冊                  │
  │  │      │第一產險公司筆記本1 冊                        │
  │  │      │筆記本1 冊                                    │
  │  │      │利息紀錄單1 張                                │
  │  │      │千元紙鈔180張暨手機及證件1 袋                 │
  ├─┼───┼────────────────────────┤
  │3 │王彥文│IBM筆記型電腦1台                              │
  │  │      │職棒簽賭便條紙8張                             │
  │  │      │土地所有權狀2張                               │
  │  │      │SAMSUNG手機1台                                │
  │  │      │記事本1本                                     │
  ├─┼───┼────────────────────────┤
  │4 │呂松杰│職棒簽賭輸贏紀錄1份                           │
  │  │      │職棒簽賭記事本7本                             │
  │  │      │職棒簽賭輸贏紀錄1份                           │
  │  │      │職棒簽賭單5份                                 │
  │  │      │中國信託存摺2本                               │
  │  │      │借據、本票、身分證等資料1份                   │
  │  │      │商業本票簿3本                                 │
  │  │      │讓渡書1紙                                     │
  │  │      │手機（呂松杰）2支                             │
  │  │      │呂松杰電腦1台                                 │
  │  │      │鋁製球棒1 支                                  │
  │  │      │職棒簽賭下注之代理商名稱及帳號1 份            │
  └─┴───┴────────────────────────┘

司法院資訊處製作；財團法人民間司法改革基金會備份。
